臺灣高等法院臺南分院刑事判決　　　　100年度上訴字第125號
上　 訴　 人　臺灣臺南地方法院檢察署檢察官
上訴人即被告　蔡國樑
指定辯護人　本院公設辯護人簡松柏
上訴人即被告　林居賢
指定辯護人　本院公設辯護人簡松柏
被　　　　告　陳建宏
指定辯護人　本院公設辯護人簡松柏
上訴人即被告　趙建翔
指定辯護人　本院公設辯護人簡松柏
上訴人即被告　黎氏翠即LE　.
指定辯護人　本院公設辯護人簡松柏
被　　　　告　謝睿霖
指定辯護人　本院公設辯護人簡松柏
上訴人即被告　鄭鎮傳
上列上訴人因被告等販賣人口等案件，不服臺灣臺南地方法院97
年度訴字第2293號中華民國99年 9月29日第一審判決（起訴案號
：臺灣臺南地方法院檢察署97年度營偵字第1871、2135號），提
起上訴，本院判決如下：
    主  文
原判決關於蔡國樑(一)圖利容留猥褻罪有罪部分（二罪）暨應執行
刑部分；(二)圖利強制使人猥褻罪（二罪）均無罪部分；(三)質押人
口罪無罪部分；均撤銷。
原判決關於黎氏翠(一)圖利容留猥褻罪有罪部分（二罪）暨應執行
刑部分；(二)圖利強制使人猥褻罪（二罪）均無罪部分；均撤銷。
原判決關於謝睿霖質押人口罪無罪部分，撤銷。
原判決關於鄭鎮傳部分撤銷。
蔡國樑犯圖利容留猥褻罪，處有期徒刑伍月。又犯圖利強制使人
猥褻罪，共三罪，各處有期徒刑柒年陸月；又犯強制意圖使人猥
褻而質押人口罪，共二罪，各處有期徒刑捌年。
黎氏翠犯圖利強制使人猥褻罪，共三罪，各處有期徒刑柒年貳月
。應執行有期徒刑捌年。
謝睿霖犯意圖使人猥褻而質押人口罪，共二罪，均免刑。
鄭鎮傳犯圖利容留猥褻罪，共三罪，各處有期徒刑伍月。如易科
罰金，均以新臺幣壹仟元折算壹日。應執行有期徒刑陸月。如易
科罰金，以新臺幣壹仟元折算壹日。
以下其他上訴均駁回。
一、蔡國樑犯恐嚇危害安全罪（二罪）；剝奪行動自由罪（一罪
    ）及恐嚇取財罪（一罪）部分。
二、黎氏翠被訴犯強制意圖使人猥褻而質押人口罪部分。
三、林居賢部分。
四、趙建翔部分。
五、陳建宏被訴犯圖利強制使人猥褻罪部分。
本判決第四項蔡國樑所處之刑，與本判決第八項蔡國樑上訴駁回
部分所處之有期徒刑，應執行有期徒刑拾壹年。
    事  實
一、蔡國樑及黎氏翠為未婚男女朋友關係，共同基於意圖營利之
    犯意聯絡，先由黎氏翠前往越南，佯稱可介紹至台灣之餐飲
    店工作，招攬已在台灣取得居留證之越南籍成年女子阮氏饒
    、阮氏玉琛及謝氏鶯來台。俟阮氏饒、阮氏玉琛及謝氏鶯分
    別於97年 3月27日、97年6月7日及97年7月8日入境，蔡國樑
    與黎氏翠即藉詞為阮氏饒、阮氏玉琛及謝氏鶯保管護照與居
    留證為由，取得渠等之護照及居留證（謝氏鶯已申請居留證
    ，但尚未領取，僅有辦理居留證之收據）。並自97年 3月28
    日起至同年10月30日止，媒介阮氏饒（代號「小真」）；自
    97年6月9日起至同年10月30日止，媒介阮氏玉琛（代號「小
    玲」）前往鄭鎮傳、謝睿霖等人經營之「新越樂練歌場」（
    改制前臺南縣新營市太北里 140之12號）坐檯陪酒；另自97
    年7月8日起至同年月18日止，容留謝氏鶯（代號「67」）在
    蔡國樑、黎氏翠等人開設之「大自然練歌場」（改制前臺南
    縣後壁鄉頂長村長短樹88號）內坐檯陪酒。每檯 2小時，由
    男客支付檯費新臺幣（下同） 500元，蔡國樑、黎氏翠取得
    400元，阮氏饒、阮氏玉琛及謝氏鶯則僅分得100元。並脅迫
    阮氏饒、阮氏玉琛，若未坐滿 1,000檯則不能取回護照、居
    留證自由離去。另脅迫謝氏鶯須償還美金 2,000元始能取回
    護照及辦理居留證之收據，如逕行離開，就會將其打死等語
    。更限制阮氏饒、阮氏玉琛及謝氏鶯居住於蔡國樑、黎氏翠
    位於改制前臺南縣下營鄉中營村1305號住處內，不得自由進
    出，出入均由蔡國樑負責接送。以此脅迫及監控等違反阮氏
    饒、阮氏玉琛及謝氏鶯意願之方法，使阮氏饒、阮氏玉琛及
    謝氏鶯等越南女子在上開練歌場與男客為撫摸胸部及身體等
    猥褻行為。
二、嗣蔡國樑另行起意，基於意圖使阮氏饒、阮氏玉琛為猥褻行
    為而質押人口之犯意，分別於97年 4月14日及同年7月1日，
    在「新越樂練歌場」及台南縣鹽水鎮鹽水農會前，分別各以
    16萬元之代價，質押阮氏饒及阮氏玉琛予謝睿霖。謝睿霖基
    於意圖使阮氏饒及阮氏玉琛為猥褻行為，同意受質而各給付
    16萬元予蔡國樑。並約定阮氏饒及阮氏玉琛在「新越樂練歌
    場」坐檯陪酒所得每檯檯費500元，除支付100元予阮氏饒、
    阮氏玉琛外，其餘400元抵償謝睿霖所給付予蔡國樑之16 萬
    元，迄全數抵償完畢為止。倘阮氏饒及阮氏玉琛未坐檯滿50
    0 檯，則由蔡國樑保證返還差額款項。另謝睿霖再每月支付
    5,000 元予蔡國樑，充為接送阮氏饒、阮氏玉琛至「新越樂
    練歌場」坐檯陪酒之對價。蔡國樑為圖取上開質押價款，遂
    脅迫阮氏饒、阮氏玉琛，若未坐滿 1,000檯則不能取回護照
    、居留證自由離去。此外，並限制阮氏饒、阮氏玉琛居住於
    蔡國樑位於改制前臺南縣下營鄉中營村1305號住處內，不得
    自由進出，出入均由蔡國樑負責接送。以此脅迫及監控等違
    反阮氏饒及阮氏玉琛意願之方法，使阮氏饒、阮氏玉琛等越
    南女子在「新越樂練歌場」與男客為撫摸胸部及身體等猥褻
    行為。迄97年10月30日警方持搜索票前往上址搜索，始救出
    阮氏饒、阮氏玉琛重獲自由。
三、林居賢（自97年6月間某日起至同年8月15日止）、張任佑（
    97年6月21日起至同年7月20日止，業經原審判決有罪確定）
    、李進財（自97年4月間某日起至同年7月底某日止，業經原
    審判決有罪確定）、陳緯茂（自97年7月間某日起至同年8月
    底，業經原審判決有罪確定）及趙建翔（97年 7月上旬某日
    起至同年月10日止）均在「大自然練歌場」擔任經理及服務
    生之工作（張任佑為經理，其餘為服務生），均明知蔡國樑
    所參與經營之「大自然練歌場」之經營模式，係由坐檯陪酒
    之謝氏鶯與男客在包廂內為撫摸胸部及身體之猥褻行為，竟
    仍共同基於意圖使謝氏鶯與男客為撫摸胸部及身體之猥褻行
    為，而容留以營利之犯意聯絡，自97年7月9日起至同年月18
    日止，共同於該處容留謝氏鶯與男客為猥褻行為，並因此賺
    取每日300至500元不等之小費等利益。
四、鄭鎮傳自96年9月間起，在台南縣新營市太北里140之12號開
    設「新越樂練歌場」；謝睿霖（此部分業經原審判決確定）
    則於97年 3月間起加入該練歌場為股東；林國泰（業經原審
    判決確定）明知該練歌場之經營模式係使坐檯陪酒之女子與
    男客為撫摸胸部及身體等猥褻行為，仍自97年 6月以後，以
    每月 1萬元之代價，擔任該練歌場之名義負責人。共同意圖
    使女子與他人為猥褻之行為，而分別為下列行為：
  (一)鄭鎮傳、謝睿霖與蔡國樑、黎氏翠（未經起訴）共同基於意
    圖使女子與他人為猥褻之行為，而媒介、容留以營利之犯意
    聯絡，由蔡國樑、黎氏翠自96年10月間某日起至97年 5月間
    某日止，共同媒介越南籍成年女子黃氏琛至鄭鎮傳、謝睿霖
    所經營之「新越樂練歌場」坐檯陪酒，再由鄭鎮傳、謝睿霖
    媒介並容留黃氏琛與男客在包廂內從事撫摸胸部及身體之猥
    褻行為。黃氏琛每坐1檯（ 2小時），由男客支付檯費500元
    ，黃氏琛可得400元，餘100元由蔡國樑、黎氏翠取得，鄭鎮
    傳、謝睿霖則收取客人在店內之消費營利。
  (二)鄭鎮傳、謝睿霖、林國泰與蔡國樑、黎氏翠（未經起訴）共
    同基於意圖使女子與他人為猥褻之行為，而媒介、容留以營
    利之犯意聯絡，由蔡國樑、黎氏翠共同以脅迫、監控等違反
    阮氏饒、阮氏玉琛意願之方法，自97年 3月28日起至同年10
    月30日止，媒介阮氏饒；另自97年6月9日起至同年10月30日
    止，媒介阮氏玉琛至趙鎮傳、謝睿霖、林國泰所經營之「新
    越樂練歌場」坐檯陪酒（蔡國樑更單獨自97年 4月14日起至
    同年10月30日止，質押阮氏饒予謝睿霖；自97年7月1日起至
    同年10月30日質押阮氏玉琛予謝睿霖）。再由鄭鎮傳（不知
    情阮氏饒、阮氏玉琛為受脅迫、監控、質押從事猥褻行為之
    人）、謝睿霖（不知情阮氏饒、阮氏玉琛為受脅迫、監控從
    事猥褻行為之人）媒介並容留阮氏饒、阮氏玉琛與男客在包
    廂內從事撫摸胸部及身體之猥褻行為。阮氏饒、阮氏玉琛每
    坐1檯（2小時），由男客支付檯費 500元；於受質押前，該
    500元由蔡國樑、黎氏翠取得400元，阮氏饒、阮氏玉琛則僅
    分得100元。受質押後，阮氏饒、阮氏玉琛仍僅分得100元，
    其餘400 元則抵償謝睿霖所給付予蔡國樑之16萬元。趙鎮傳
    、謝睿霖、林國泰則收取客人在店內之消費營利。
五、後謝氏鶯不堪受迫繼續於「大自然練歌場」內從事猥褻行為
    ，於97年 7月18日趁機逃離開蔡國樑上開住處。蔡國樑發現
    後，懷疑係陳兩福指使，遂於97年 7月18日17時許，撥打陳
    兩福之0000000000號行動電話，要求陳兩福及其女友黃氏琛
    至「大自然練歌場」。俟陳兩福到達後，蔡國樑便要求陳兩
    福找回謝氏鶯。惟陳兩福因無法聯絡謝氏鶯，蔡國樑遂與林
    居賢及陳建宏（業經原審判決有罪，提起上訴後於100年4月
    11日撤回上訴）共同基於犯意聯絡，由蔡國樑指示林居賢帶
    領陳建宏向陳兩福恫稱：「如不將謝氏鶯交出來，就要讓你
    死」等語，以加害生命之事，恐嚇陳兩福致其心生畏懼而危
    害於其安全。陳建宏嗣更依蔡國樑、林居賢指示，毆打陳兩
    福（蔡國樑、林居賢及陳建宏傷害陳兩福部分，因陳兩福撤
    回告訴，均經檢察官為不起訴處分）及黃氏琛（傷害部分未
    據告訴），嗣因陳兩福仍舊無法說出謝氏鶯之去處，蔡國樑
    遂與林居賢、陳建宏另行基於共同剝奪他人行動自由之犯意
    聯絡，自97年7月18日21 時起，要求陳兩福交出謝氏鶯，否
    則不能離開「大自然練歌場」，並由渠等共同看管陳兩福，
    以此脅迫之非法方式使陳兩福不敢逕自離去而剝奪陳兩福之
    行動自由。直至翌（19）日凌晨，蔡國樑復另行單獨基於意
    圖為自己不法所有之犯意，向陳兩福恫稱：如無法交出謝氏
    鶯，就需於97年7月21日前拿出26 萬元，否則就要打死陳兩
    福和黃氏琛等加害生命身體之事恐嚇陳兩福，致陳兩福心生
    畏懼，而不得不同意給付。蔡國樑遂於97年7月19 日凌晨同
    意陳兩福自行離去「大自然練歌場」。陳兩福嗣於同年月21
    日10時許，由賴建利陪同陳兩福前往台南縣鹽水鎮京城銀行
    領取26萬元後，於當日中午於台南縣新營市太子宮農會前將
    該筆款項交予蔡國樑。
六、蔡國樑因不堪「大自然練歌場」虧損，遂要求參與經營該練
    歌場之股東賴建利支付部分款項以彌平虧損，然為賴建利拒
    絕，蔡國樑遂於97年8月18日0時9分許，以其所有之0000000
    000 號行動電話，發送「阿利你得了憂鬱症我很藍果七月半
    走路要小心不要朗我單新我會橫傷新」等加害生命身體內容
    之簡訊予賴建利；又接續於當日21時17分許，撥打賴建利所
    有之0000000000號行動電話，於電話中向賴建利稱：要拿出
    30萬至40萬元處理店內之事，不然遇到就要打死賴建利等加
    害生命身體之事恐嚇賴建利，致賴建利因此心生畏懼。
七、案經陳兩福訴由台南縣警察局移送台灣台南地方法院檢察署
    檢察官偵查起訴。
    理  由
甲、程序方面：
一、被告陳建宏因犯共同剝奪陳兩福行動自由罪及共同犯恐嚇危
    害陳兩福安全罪，經原審分別判處有期徒刑5月、3月，並定
    應執行刑為有期徒刑 7月及諭知易科罰金之折算標準。被告
    陳建宏不服提起上訴。嗣於本院審理中即100年4月11日撤回
    上訴，有撤回上訴聲請書在卷可稽（本院卷(一)第 134頁）。
    則被告陳建宏所犯上開兩罪，業已確定，不在本院審理範圍
    。至被告陳建宏另被訴違反刑法第 231條之1第1項圖利強制
    使人猥褻罪部分，經原審判決無罪。檢察官不服提起上訴，
    本院仍應就此部分審理，併為敘明。
二、按法院之審判，固應以起訴之犯罪事實為範圍，但於不妨害
    事實同一之範圍內，仍得自由認定事實，適用法律。而所謂
    事實同一，指刑罰權所以發生之原因事實係屬同一而言，非
    謂罪名或犯罪之構成要件同一，亦非謂全部事實均須一致。
    申言之，起訴書所指之罪名，在審判上並無拘束之效力，祇
    須其基本社會事實相同，縱令行為之程度有所差異，亦無礙
    其犯罪事實之同一性，仍得自由認定事實，變更檢察官所認
    之罪名，予以適用刑罰。再檢察官之起訴書依法固應記載被
    告之犯罪事實及所犯法條，但如其記載不明確或有疑義，事
    關法院審判之範圍及被告防禦權之行使，法院自應經由「訊
    問」或「闡明」之方式，使之明確，此觀刑事訴訟法第 273
    條第1項第1款規定，法院得於第一次審判期日前，傳喚被告
    或其代理人，並通知檢察官、辯護人、輔佐人到庭，行準備
    程序，為「起訴效力所及之範圍與有無變更檢察官所引應適
    用法條之情形」之處理，及該法條第1項第1款立法理由之說
    明「依本法第264條第1項（應係第2項之誤植）第2款規定，
    檢察官之起訴書固應記載被告之犯罪事實及所犯法條，惟如
    記載不明確或有疑義，事關法院審判之範圍及被告防禦權之
    行使，自應於準備程序中，經由訊問或闡明之方式，先使之
    明確，故首先於第一款定之」甚明。茍法院就起訴書所記載
    關於被告犯罪事實及所犯法條不明確或有疑義之部分，經由
    「訊問」或「闡明」之方式，加以更正，當事人復無爭執，
    法院就已更正之被告犯罪事實及所犯法條，依法定訴訟程序
    進行審判，即不能指為違法（最高法院97 年度台非字第108
    號判決意旨參照）。查本件起訴書犯罪事實一（起訴書第 3
    頁倒數第11行起至倒數第 5行）略以：「蔡國樑及黎氏翠共
    同基於意圖營利之犯意聯絡，先由黎氏翠前往越南，佯稱可
    介紹至台灣之餐飲店工作，招攬已在台灣取得居留證之越南
    籍女子阮氏饒、阮氏玉琛及謝氏鶯來台，俟阮氏饒、阮氏玉
    琛及謝氏鶯來台後，蔡國樑與黎氏翠即以要為阮氏饒、阮氏
    玉琛及謝氏鶯保管護照與居留證名義，取得渠等之護照及居
    留證並將之『扣留』，再分別於97年 3月28日起、同年6月9
    日起及7月8日起，要求阮氏饒、阮氏玉琛及謝氏鶯前往新越
    樂練歌場、大自然練歌場坐檯陪酒，且與客人為撫摸身體之
    猥褻行為及性交易行為」等語。起訴書起訴被告蔡國樑、黎
    氏翠意圖營利，以「扣留」阮氏饒、阮氏玉琛及謝氏鶯等人
    之護照及居留證之方法，「要求」阮氏饒、阮氏玉琛及謝氏
    鶯與客人為撫摸身體之猥褻行為及「性交易」行為。起訴書
    上開犯罪事實關於被告「扣留」護照及居留證之方法，及使
    各該女子與他人為「性交易」之行為，其中「扣留」是否意
    指刑法第231條之1脅迫或其他違反本人意願之方法？又其中
    「性交易」究係指刑法第10條第 5項所稱之「性交」？抑或
    係指兒童及少年性交易防制條例第 2條所稱之「有對價之性
    交或猥褻行為」？起訴書之記載顯有疑義且不明確。經本院
    於準備程序向檢察官闡明後，檢察官於本院陳稱：「扣留護
    照、居留證乃違反阮氏饒、阮氏玉琛、謝氏鶯的意願，但是
    否相當於脅迫由法院認定；另起訴書第3頁倒數第6行猥褻行
    為及性交易行為，其中性交易中的易字應該是贅字，也就是
    說起訴是包括猥褻及性交」等語（本院卷(一)第 124頁反面）
    。則起訴書關於此部分乃起訴被告蔡國樑、黎氏翠意圖營利
    以扣留護照、居留證之「違反本人意願之方法」，使阮氏饒
    、阮氏玉琛及謝氏鶯與他人為「猥褻及性交」之行為（刑法
    第 231條之1第1項）。而非僅起訴被告意圖使女子與他人為
    猥褻或性交之行為，而媒介、容留以營利罪（刑法第231 條
    第1項）。
三、按刑事訴訟之審判，係採彈劾主義，亦即不告不理原則，法
    院對於被告之行為，應受審判之對象（範圍），乃指起訴書
    （或自訴狀）所記載之被告「犯罪事實」（包括起訴效力所
    及之具有同一案件關係之犯罪事實）而言。而第一審檢察官
    之補充理由書尚非起訴書可比，自難逕認補充理由書所載之
    非公訴事實亦屬檢察官起訴之範圍（最高法院96年度台上字
    第2526號判決）。檢察官論告理由書之主張，究係屬訴之追
    加、撤回、變更範疇或僅促請法院審酌注意，抑或僅屬為起
    訴效力所及之他部事實之擴張、或起訴事實之一部減縮，自
    應究明各該請求之性質而異其處理方式。因而除撤回起訴，
    使該訴訟關係消滅，法院無從加以裁判外，法院自應就原起
    訴事實及檢察官論告時所陳述或主張之事實一同審酌而為裁
    判。查起訴書犯罪事實欄三起訴被告蔡國樑、謝睿霖、鄭鎮
    傳等人容留女子之範圍，僅及於阮氏饒、阮氏玉琛及黃氏琛
    起訴書第5頁）。本案第一審檢察官於98年1月19日以補充理
    由書擴張被告容留女子之範圍亦及於何蓓芭（原審卷(一)第14
    3 頁）。惟被告蔡國樑、鄭鎮傳、謝睿霖先後容留不同之女
    子阮氏饒、阮氏玉琛及黃氏琛等3 人從事猥褻之行為，犯罪
    時間長達數日，依社會通念，殊難認以評價為一罪為適當，
    不得認僅成立集合犯之包括一罪。則檢察官補充理由書擴張
    起訴書起訴被告蔡國樑、謝睿霖、鄭鎮傳等人容留女子之範
    圍及於何蓓芭，此部分與上開起訴範圍既不能論以集合犯包
    括一罪，自非起訴效力所及，法院自不能併予審理。
四、證據能力方面：
    按被告以外之人於審判外之陳述，雖不符前四條之規定，而
    經當事人於審判程式同意作為證據，法院審酌該言詞陳述或
    書面陳述作成時之情況，認為適當者，亦得為證據；當事人
    、代理人或辯護人於法院調查證據時，知有第159條第1項不
    得為證據之情形，而未於言詞辯論終結前聲明異議者，視為
    有前項之同意，刑事訴訟法第159條之5定有明文。查本判決
    所引用之供述證據，業據被告於準備程序時均不爭執證據能
    力，迄至言詞辯論終結前，亦未主張有刑事訴訟法第159 條
    第1 項不得為證據之情形，本院審酌該等證據作成時之情狀
    ，並無違法或不當等情形，認為以之作為本案之證據亦屬適
    當，依上開規定，自具有證據能力。另其餘非供述證據亦均
    經法定程序取得，無不得為證據之情形，自均有證據能力。
乙、有罪部分：
壹、犯罪事實一部分（即被告蔡國樑、黎氏翠被訴共同圖利強制
    使人猥褻罪部分）：
一、訊據被告蔡國樑及被告黎氏翠均否認涉有上開犯行。被告蔡
    國樑雖坦承為改制前台南縣後壁鄉頂長村長短樹88號「大自
    然練歌場」之股東，且阮氏饒、阮氏玉琛及謝氏鶯均曾居住
    於其台南縣下營鄉中營村1305號住處，並載送阮氏饒、阮氏
    玉琛、謝氏鶯分別前往「新越樂練歌場」、「大自然練歌場
    」上班；被告黎氏翠並保管阮氏饒、阮氏玉琛之護照及居留
    證等情，惟矢口否認上開犯行，辯稱：「大自然練歌場」及
    「新越樂練歌場」都只是單純陪客人唱歌，並無客人為猥褻
    行為。黎氏翠係單純應阮氏饒、阮氏玉琛之要求代為保管護
    照及居留證，並未扣留，亦未脅迫阮氏饒等越南女子須坐檯
    滿1,000 檯始能自由離去云云。被告黎氏翠則辯稱：伊並未
    參與經營「大自然練歌場」及「新越樂練歌場」，阮氏饒是
    伊表妹，阮氏玉琛是阮氏饒朋友，伊只是因應他們二人要求
    代為保管護照及居留證，對於他們二人在「新越樂練歌場」
    所從事之工作並不清楚云云。
二、查阮氏饒（1983年 9月18日生）、阮氏玉琛（1984年12月31
    日生）及謝氏鶯（1986年10月11日生）均為越南籍成年女子
    ，阮氏饒於97年 3月27日入境、97年12月26日離境；阮氏玉
    琛於97年6月7日入境、97年4月15日出境；謝氏鶯於97年7月
    8 日入境、98年4月1日出境等情，有外僑居留資料查詢及法
    務部入出境資訊連結作業及拘提報告書在卷可稽（警卷(一)第
    295、329、351頁；本院卷(一)第115、117、119頁；原審卷(二)
    第218頁）。
三、被告蔡國樑、黎氏翠意圖營利，媒介阮氏饒、阮氏玉琛至「
    新越樂練歌場」坐檯陪酒；另容留謝氏鶯在「大自然練歌場
    」內坐檯陪酒；並使阮氏饒、阮氏玉琛及謝氏鶯在上開練歌
    場與男客為撫摸胸部及身體等猥褻行為：
  (一)查證人阮氏饒於警詢中陳稱：我是透過蔡國樑和黎氏翠才到
    「新越樂練歌場」坐檯的。我自今年來台後就在新營市太子
    宮附近的「新越樂練歌場」坐檯。我在那裡上班就是陪客人
    唱歌喝酒，有些客人會摸我的胸部等語（警卷(一)第 333頁）
    。另於偵查中證稱：「我在新越樂練歌場陪客人喝酒，客人
    也會摸我的胸部。」「我做一檯拿100元，蔡國樑拿400元。
    」「（問：蔡國樑及黎氏翠知不知道妳在新越樂上班時會被
    人家摸胸部及身體？）知道，因為是他們叫我去給客人摸的
    等語（偵查卷(二)第7、219頁）。
  (二)證人阮氏玉琛於警詢中陳稱：我在入境 2天後，即6月9日就
    開始到太子宮的『新越樂練歌場』工作等語（警卷(一)第 323
    頁）。於偵查中證稱：「我坐1檯2個小時，我拿 100元，蔡
    國樑拿 400元。」「（問：蔡國樑及黎氏翠知不知道妳在新
    越樂上班時會被人家摸胸部及身體？）知道，因為是他們叫
    我去給客人摸的等語（偵查卷(二)第12、219頁）。
  (三)證人謝氏鶯於警詢中陳稱：我帶同警方前往我脫衣陪酒的工
    作所，經警方告知由新營市新港東往長腳樹（南85縣道旁）
    一家小吃部，外部所列店名為大自然練歌場等語（警卷(一)第
    281頁）。偵查中證稱：「我被介紹到KTV店工作，工作是倒
    酒及陪酒，脫衣讓客人摸。」「做一檯五百元，我實拿一百
    元」等語（偵查卷(一)第132、133頁）。
  (四)查證人阮氏饒、阮氏玉琛及謝氏鶯一致指稱被告蔡國樑、黎
    氏翠要求渠等從事供男客撫摸胸部等猥褻行為，核與證人黃
    氏琛於偵查中證稱：「我在新越樂那裡陪客人喝酒，客人也
    會摸我胸部。」「（問：蔡國樑及黎氏翠知不知道妳在新越
    樂上班時會被人家摸胸部及身體？）知道，因為是他們叫我
    去給客人摸的等語（偵查卷(二)第17、 219頁）。及證人即共
    同被告謝睿霖證稱：「新越樂練歌場」內之越南女子「小真
    」（即阮氏饒）、「小玲」（即阮氏玉琛）係由被告蔡國樑
    介紹來的，小姐檯費他們只能拿 100元，去店裡消費的男人
    ，應該會出手摸她們等語相符（偵查卷(二)第42頁）。自足認
    被告確有使阮氏饒、阮氏玉琛及謝氏鶯等越南女子從事使男
    客為撫摸胸部及身體等猥褻行為。被告蔡國樑、黎氏翠否認
    有使阮氏饒等人從事猥褻行為等情，自非屬實，不足採信。
  (五)次查，被告蔡國樑於本院供稱：阮氏饒、阮氏玉琛到「新越
    樂練歌場」上班，是我介紹他們去的。謝氏鶯在「大自然練
    歌場」上班，也是我帶他去的。他們在「新越樂練歌場」、
    「大自然練歌場」上班是陪客人唱歌、給客人倒酒等語（本
    院卷(一)第196頁反面、第197頁）。另於原審供稱：小姐坐檯
    1檯500元，小姐分100元，我分400元等語（原審卷(一)第37頁
    ），核與證人阮氏饒、阮氏玉琛及謝氏鶯上開證詞相符。此
    外，「新越樂練歌場」乃共同被告謝睿霖、鄭鎮傳等人所開
    設，「大自然練歌場」則為被告蔡國樑、黎氏翠及賴建利等
    人所開設（詳下述）。自足認定被告蔡國樑、黎氏翠媒介阮
    氏饒、阮氏玉琛分別自97年 3月28日起至97年10月30日止、
    97年6月9日起至97年10月30日止，至「新越樂練歌場」坐檯
    陪酒；另自97年7月9日起至97年 7月18日止（即謝氏鶯逃離
    之日，詳下述），容留謝氏鶯於「大自然練歌場」內坐檯陪
    酒，並使阮氏饒、阮氏玉琛及謝氏鶯等人在上開練歌場內與
    男客為撫摸胸部及身體等猥褻行為至明。此外，被告蔡國樑
    、黎氏翠既自阮氏饒、阮氏玉琛及謝氏鶯等人之坐檯費用中
    取得每檯 400元，顯見被告蔡國樑、黎氏翠自有營利之意圖
    。
四、被告蔡國樑、黎氏翠以脅迫、監控等違反阮氏饒、阮氏玉琛
    及謝氏鶯琛本人意願之方法，使阮氏饒、阮氏玉琛及謝氏鶯
    從事猥褻之行為：
  (一)各被害人之指述：
  1.證人阮氏饒於偵查中證稱：「蔡國樑的太太黎氏翠在越南跟
    我說要來台工作，但沒說她做什麼工作，我來台灣之後才知
    道去酒店上班。黎氏翠帶我來台灣之後，他們本來說要幫我
    辦事情，我把護照及居留證交給他們，後來他們就沒有還給
    我。我在新越樂練歌場陪客人喝酒，客人也會摸我的胸部。
    我有跟蔡國樑和黎氏翠說我不想做這個工作，但是他們不同
    意。有2、3次因為不想去工作，蔡國樑在他家打我、罵我。
    我曾經跟他們要過護照及居留證。但他說我要做滿一千檯才
    要還我。我做一檯拿100元，蔡國樑拿400元，店裡面我不知
    道。我住在蔡國樑家，但是不能自由進出，上班都是蔡國樑
    帶我去的」等語（偵查卷(二)第7 頁）。證人阮氏饒指證被告
    蔡國樑、黎氏翠以毆打責罵之強暴方式，要求須坐滿 1,000
    檯始願歸還護照、居留證之脅迫方式及以限制行動自由之監
    控方式，使其為猥褻行為。
  2.證人阮氏玉琛於偵查中證稱：黎氏翠在越南介紹我去上班，
    她當時只就跟我說要去酒店上班，但是沒有說要來台灣工作
    會被人家摸。如果那時候知道要來這裡給人家摸，我不會來
    台灣。他們本來說要看看我的護照及居留證，他們拿走後就
    說要幫我保管。我曾經跟他們要過護照及居留證，但他說我
    要做滿一千檯才要還我。我坐1檯2個小時，我拿 100元，蔡
    國樑拿 400元。我住在蔡國樑家，我要買東西我跟他講，他
    就載我去，我從來沒有自己出去過。上班都是蔡國樑帶我去
    的」等語（偵查卷(二)第12頁）。證人阮氏玉琛亦指證被告蔡
    國樑、黎氏翠要求須坐滿 1,000檯始願歸還護照、居留證之
    脅迫方式及以限制行動自由之監控方式，使其為猥褻行為。
  3.證人謝氏鶯於偵查中證稱：我回越南時遇見阿翠（即黎氏翠
    ），她跟我說可以介紹我到台灣的餐飲店工作，所以我進台
    灣時將護照及居留證收據交給阿翠，後來我發現實際工作情
    形不是像阿翠所講，我想拿回這些東西時她就不還我，如果
    要的話就拿二千美金來換。我被介紹到 KTV店工作，工作是
    倒酒及陪酒，脫衣讓客人摸。做一檯五百元，我實拿一百元
    。阿翠有對我說不能離開，不然會打死我。我有一次曾經哭
    著說不想做，就被阿翠推去撞牆，嘴巴因此流血。我在那裡
    工作時是住在阿翠的家。平常是阿翠的男朋友載我上下班。
    我要去那裡有人帶我去。後來有一個阿媽帶水上去，我故意
    把水倒在棉被上，假裝要拿去曬太陽時，趁沒有人就逃走等
    語（偵查卷(一)第132、133頁）。證人謝氏鶯指證被告蔡國樑
    、黎氏翠以毆打之強暴方式，要求如不願工作，須給付美金
    2,000 元始願歸還護照、居留證之脅迫方式及以限制行動自
    由之監控方式，使其為猥褻行為。
  4.依上開證人阮氏饒、阮氏玉琛及謝氏鶯均一致證稱被告黎氏
    翠以來台工作為由，使各該證人受騙來台從事猥褻工作。各
    該證人來台前均不知係從事猥褻行為自明。倘各該證人來台
    前即明知工作內容為從事與男客為撫摸胸部及身體之猥褻行
    為，坐檯所得較之越南當地工作賺錢容易，乃同意來台，則
    證人謝氏鶯理無拒絕而設計逃離之舉。此外，各該女子坐檯
    所得檯費，為其辛苦出賣肉體所得，證人阮氏饒、阮氏玉琛
    亦無可能同意由被告蔡國樑、黎氏翠抽取四分之三檯費，自
    己僅得四分之一；甚至成為質押標的，受制於蔡國樑與謝睿
    霖而不能自由離去。足認證人阮氏饒、阮氏玉琛及謝氏鶯均
    一致證稱係受騙來台從事猥褻工作等語，應堪認定。
  (二)被告蔡國樑、黎氏翠確以扣留阮氏饒、阮氏玉琛護照、居留
    證及扣留謝氏鶯護照、辦理居留證收據之方式，以脅迫阮氏
    饒、阮氏玉琛及謝氏鶯從事猥褻行為：
  1.查警方於97年10月30日持搜索票前往被告蔡國樑、黎氏翠臺
    南縣下營鄉中營村中營1305號住處搜索，於黎氏翠皮包內起
    出阮氏饒、阮氏玉琛之護照各 1本；於黎氏翠房間內起出阮
    氏饒、阮氏玉琛居留證各 1本等情，有搜索票及臺南縣警察
    局刑事警察大隊搜索扣押筆錄在卷可稽（警卷(一)第194至201
    頁）。另證人謝氏鶯之護照及辦理居留證之收據（已申請居
    留證，但尚未領取）亦於入境後，由黎氏翠取走，亦據證人
    謝氏鶯證述在卷可按（警卷(一)第275、276頁；偵查卷(一)第13
    2 頁）。另被告蔡國樑亦供稱：謝氏鶯沒有居留證，她的護
    照在黎氏翠那裡。謝氏鶯的護照是黎氏翠拿的，因為他們有
    債務糾紛等語（警卷(一)第13頁，偵查卷(二)第52頁）。足認證
    人謝氏鶯之護照及辦理居留證收據，確亦為被告黎氏翠所扣
    留。警方於執行搜索時，固未起出證人謝氏鶯之護照及辦理
    居留證收據，惟不能執此遽行推論被告蔡國樑、黎氏翠並未
    扣留謝氏鶯護照，而為有利於被告蔡國樑、黎氏翠之認定。
  2.此外，警方自被告黎氏翠皮包內起出經阮氏饒、阮氏玉琛簽
    名之同意書各 1份，其內容略以：「本人（指阮氏饒或阮氏
    玉琛）因怕護照、居留證遺失；方便警察人員臨檢勤務對照
    證件，所以同意寄放於櫃檯之內，由櫃檯暫時統一保管。故
    本人立此同意書，願意放棄法律相關問題」等語（警卷(一)第
    330、352頁）。除上開阮氏饒、阮氏玉琛簽名之同意書外，
    警方並自有被告黎氏翠皮包內起出其他相同內容之空白同意
    書 7紙，亦有上開搜索扣押筆錄可稽。被告黎氏翠皮包內既
    經起出上開空白之同意書，且證人阮氏饒、阮氏玉琛並非同
    時來台，竟均簽署相同內容之同意書，顯見被告黎氏翠要求
    每一位來台之越南女子均簽署相同內容之同意書，以取得護
    照、居留證。況護照、居留證乃個人旅行之重要文件，本應
    自行隨身保管，理無交由他人代為保管之可能；被告黎氏翠
    亦未在「新越樂練歌場」、「大自然練歌場」從事櫃檯工作
    ，卻實際占有阮氏饒、阮氏玉琛之護照、居留證，顯見被告
    黎氏翠係以扣留護照、居留證之方式，藉以控制越南女子之
    行動。上開同意書固有阮氏饒、阮氏玉琛簽名「同意保管護
    照、居留證」等內容，實係以此脫免強制扣留之責自明。證
    人阮氏饒、阮氏玉琛及謝氏鶯均指證被告蔡國樑、黎氏翠藉
    保管為由，扣留伊等之護照、居留證等情，應與事實相符。
    被告蔡國樑辯稱：因為她們房間沒辦法鎖門，所以寄放在黎
    氏翠那邊保管云云；被告黎氏翠辯稱：阮氏饒、阮氏玉琛因
    為要上班，怕護照丟掉才交給我保管云云。倘若屬實，僅屬
    阮氏饒、阮氏玉琛私人請託，事屬偶然，並非通例，何以警
    方會在被告黎氏翠皮包內起出事先已印製妥當之相同內容空
    白同意書？證人阮氏饒、阮氏玉琛既非同時來台，何以又會
    簽署相同內容之同意書？被告蔡國樑、黎氏翠顯非屬實，自
    非可採。被告黎氏翠、蔡國樑另辯稱：謝氏鶯的母親在越南
    向黎氏翠母親借款美金2,000 元，讓謝氏鶯來台工作。扣留
    護照是對黎氏翠債務的保障，只要謝氏鶯母親還錢，護照就
    會歸還云云（本院卷(一)第126頁；警卷(一)第14 頁）。惟被告
    蔡國樑、黎氏翠並未提出相關之借貸證明，本難採信。縱然
    屬實，被告蔡國樑、黎氏翠安排謝氏鶯來台，顯然係以從事
    猥褻行為所得，抵償前借之2,000 元美金。被告蔡國樑於本
    院及原審即供稱：黎氏翠把錢拿給謝氏鶯的媽媽，且謝氏鶯
    說要在我們這邊上班抵債等語（本院卷(一)第199 頁反面；原
    審卷第39頁），即足證明。惟謝氏鶯來台從事猥褻行為，既
    與其來台前與黎氏翠約定不符，謝氏鶯已當面向被告蔡國樑
    、黎氏翠表示不願前往坐檯陪酒，已撤銷原借款契約，謝氏
    鶯或其母親固應返還借款，惟扣留護照乃妨害個人行動自由
    之違法行為，自不得以違法扣留護照之方式，以擔保借款之
    返還。被告蔡國樑、黎氏翠扣留謝氏鶯之護照，目的仍在限
    制並監控謝氏鶯之行動自由，藉以脅迫謝氏鶯從事猥褻行為
    自明。
  (三)被告蔡國樑、黎氏翠確以限制阮氏饒、阮氏玉琛及謝氏鶯住
    居於被告蔡國樑、黎氏翠住處，並由被告蔡國樑接送上下班
    之監控方法，使阮氏饒、阮氏玉琛及謝氏鶯為猥褻之行為：
  1.查證人謝氏鶯於警詢時陳稱：「（問：你如何離開黎氏翠住
    處？）因為我害怕有一天會被他們殺害，所以在下班的時候
    故意將水倒在棉被上，以利我將棉被拿到樓下晾乾，我以濕
    棉被包住我的行李拿到樓下乘機逃出，跑到台北找我的朋友
    ，輾轉到了天主教越南外勞配偶辦公室等語（警卷(一)第 278
    頁）。關於證人謝氏鶯逃離被告蔡國樑、黎氏翠住處之時間
    ，據被告蔡國樑於警詢供稱：（問：97年 7月18日下午15時
    許你與陳兩福在大自然練歌場內商討何事？）謝氏鶯要離開
    前一天，陳兩福在停車場內與謝氏鶯在談話，有人向我告狀
    ，所以謝氏鶯離開後我認為陳兩福可以找到謝氏鶯，因此當
    時我是叫「阿義仔」打電話叫陳兩福到店裡，我問陳兩福向
    謝氏鶯說什麼，他說沒有，我就叫他打電話給謝氏鶯問說為
    何離開，但謝氏鶯都沒接電話等語（警卷(一)第16頁）。核與
    證人陳兩福於警詢中陳稱：在97年 7月18日下午15時許左右
    ，蔡國樑打電話跟我講說店內的小姐不見了，你和你女朋友
    要找出來，你和你女朋友馬上過來等語。當我和我女朋友過
    去大自然練歌場時，蔡國樑見到我就說：你叫67仔（即謝氏
    鶯）走，你現在馬上聯絡叫她回來等語相符（警卷(一)第 207
    頁）。足認證人謝氏鶯係於97年7月18 日逃離被告蔡國樑、
    黎氏翠住處。
  2.另被告蔡國樑於警詢供稱：謝氏鶯離開之後，有帶 1名男子
    及 1名制服警察到我家帶走行李等語（警卷(一)第13頁）。顯
    見謝氏鶯於97年 7月18日逃離被告蔡國樑住處時係倉徨於暗
    中離去，連隨身行李都不敢攜帶。倘謝氏鶯並未遭限制自由
    於被告蔡國樑、黎氏翠住處，而得自由行動或離去，何須暗
    中離去，不敢攜帶行李，再於離去後報案，由警方派員會同
    返回取走行李？證人謝氏鶯證述遭被告蔡國樑、黎氏翠限制
    住居於上開住處等語，應可採信。
  3.此外，證人謝氏鶯不願繼續從事猥褻行為，必須設計才能逃
    離。證人阮氏饒、阮氏玉琛與謝氏鶯同為越南人，先後來台
    後，均居住於被告蔡國樑、黎氏翠住處，護照或居留證均遭
    被告蔡國樑、黎氏翠扣留，所從事之工作均同為在練歌場內
    坐檯陪酒從事供男客撫摸胸部身體之猥褻行為，證人阮氏饒
    、阮氏玉琛甚且遭質押予共同被告謝睿霖（詳下述），倘阮
    氏饒、阮氏玉琛逃離，被告蔡國樑即須保證返還向謝睿霖所
    借款項，自不可能不予監控。顯見證人阮氏饒、阮氏玉琛亦
    與謝氏鶯同遭被告蔡國樑、黎氏翠限制住居於上開住處亦明
    。證人阮氏饒、阮氏玉琛上開指述，應與事實相符，而堪採
    信。
  4.另證人阮氏饒、阮氏玉琛及謝氏鶯一致指述渠等上下班均由
    被告蔡國樑接送，已如上述。被告蔡國樑於亦供稱：阮氏饒
    、阮氏玉琛及謝氏鶯平常上班都是我帶他們去等語（原審卷
    (一)第37頁；警卷(一)第12頁）。另警方對被告蔡國樑與共同被
    告林居賢實施通訊監察，兩人於97年 9月16日下午2時8分31
    秒之通訊監察譯文，林居賢稱：「你等一下小姐載完一樣要
    過去，那邊玩一下吧」等語。97年9月22日下午3時8分9秒，
    林居賢稱：「你現在是不是載小姐要去上班？」被告蔡國樑
    答稱：「對，我現在要載小姐上班」（警卷(一)第502、506頁
    ）。自足認定證人阮氏饒、阮氏玉琛及謝氏鶯一致指述渠等
    上下班均由被告蔡國樑接送等情，與事實相符，而可採信。
  (四)證人阮氏饒及謝氏鶯固均指證曾拒絕前往坐檯陪酒，而遭被
    告蔡國樑、黎氏翠毆打云云，並無補強證據足以補強，尚不
    足以認定被告蔡國樑、黎氏翠有以毆打之強暴方法，使阮氏
    饒及謝氏鶯為猥褻之行為：
    查證人阮氏饒固於偵查中證稱：我有跟蔡國樑和黎氏翠說我
    不想做這個工作，但是他們不同意。有2、3次因為不想去工
    作，蔡國樑在他家打我、罵我云云（偵查卷(二)第 7頁）。證
    人謝氏鶯於偵查中亦證稱：我有一次曾經哭著說不想做，就
    被阿翠推去撞牆，嘴巴因此流血云云（偵查卷(一)第 132頁）
    。惟證人阮氏饒、謝氏鶯是否確曾分別遭被告蔡國樑、黎氏
    翠毆打，證據上僅有被害人即證人阮氏饒、謝氏鶯之指述，
    並無其他補強證據足以證明，被告蔡國樑、黎氏翠復均否認
    其詞，尚難僅以證人阮氏饒、謝氏鶯上開證詞，據以認定被
    告蔡國樑、黎氏翠有毆打之犯行。
  (五)被告蔡國樑、黎氏翠間對於上開犯行具有犯意聯絡與行為分
    擔：
    查越南女子阮氏饒、阮氏玉琛及謝氏鶯均係被告黎氏翠招攬
    來台，各該女子入境後，即由被告黎氏翠扣留護照、居留證
    ，並要求前往練歌場坐檯陪酒，與男客為撫摸胸部及身體等
    猥褻行為。各該女子並受限制住居於被告黎氏翠與其男友即
    被告蔡國樑之住處，均已認定說明於上。此外，警方對被告
    黎氏翠使用電話實施通訊監察結果，共同被告謝睿霖於97年
    9 月29日下午 6時13分打電話告知被告黎氏翠，稱：「你問
    那個阿樑有沒有辦法再調女孩子進來？不然女孩子現在這裡
    不夠啦」等語。被告黎氏翠回答：「好的」等語。另共同被
    告謝睿霖於97年9月30日下午4時51分48秒與被告黎氏翠通聯
    ，謝睿霖稱：「阿樑回來了嗎？我跟你說，你們小真！小真
    現在很難管理耶！我客人都跟我反應，坐檯，阿伯的客人都
    在向我反應了，說你們的小姐怎麼這樣子呢。」被告黎氏翠
    則回答：「這樣喔？好，我跟他說！」等語，有通訊監察譯
    文在卷可稽（警卷(一)第 514頁），並經原審勘驗製有勘驗筆
    錄在卷可憑（原審卷(一)第372至378頁）。亦足印證被告黎氏
    翠確共同參與犯行。被告黎氏翠與蔡國樑雖無婚姻關係，惟
    共同育有子女，兩人對於圖利強制使人猥褻罪之犯行間，具
    有犯意聯絡與行為分擔。
貳、犯罪事實二部分（即被告蔡國樑被訴強制意圖使人猥褻而質
    押人口罪部分及被告謝睿霖被訴意圖使人猥褻而質押人口罪
    部分）：
一、訊據被告蔡國樑固坦承有於97年4月14日及97年7月 1日各向
    謝睿霖借款16萬元，惟否認有質押人口犯行，辯稱：伊係徵
    得阮氏饒、阮氏玉琛同意，先以他們上班所得每檯檯費當中
    的 400元借給我去還給謝睿霖云云。被告謝睿霖則於本院坦
    承犯行（本院卷(一)第124頁正反面）。
二、證人即共同被告謝睿霖於偵查中證稱：「阮氏饒、阮氏玉琛
    是蔡國樑介紹來的， 1個小姐我要給蔡國樑16萬元，小姐的
    檯費（1檯500元）她們只能拿 100元，剩下的扣掉吃飯錢，
    在算慢慢還我們。另外一個月給蔡國樑車馬費5,000 元，由
    蔡國樑載送小姐上下班，因為蔡國樑說要由他管理。」「（
    問：你在何處將買小姐的錢交給蔡國樑？）7月1日在鹽水農
    會前面，當時他有簽了一張借據給我。意思是說從小姐的檯
    費裡面扣回我付給他的16萬，這一次是小玲（指阮氏玉琛）
    。」「4 月14日還有給他16萬元，他也有給我一張借據。這
    一次是小真（指阮氏饒）。是在新越樂練歌場交錢給蔡國樑
    」「（問：你這借條是何意思？）這借條的意思是小姐會做
    到500檯，小姐做不到500 檯蔡國樑會負責。」「（問:你與
    蔡國樑真意到底是買賣還是借款，而以小姐做抵押？）是借
    款但以小姐做為抵押」等語（偵查卷(二)第40、163、190、19
    1 頁）。並於原審證稱：「阮氏饒、阮氏玉琛是蔡國樑介紹
    來的。」「原本是1檯5OO元，1檯是2小時。」「（問：她坐
    檯的費用不是1檯給小姐500嗎？）本來是500，後來是算1檯
    100元給小姐，400元是還給我。」「（問：妳的意思是小姐
    原本在你那邊上班，結果你是給小姐1檯500元，但從被告蔡
    國樑跟你借錢後，只給小姐100元，400元歸你？）對，因為
    400 元就是還給我，作為抵被告蔡國樑的債務。」「（問：
    蔡國樑幫忙載阮氏饒、阮氏玉琛，你有無給被告蔡國樑錢？
    ）有，一個月5 千元給蔡國樑請他幫忙載阮氏饒及阮氏玉琛
    上班。」「（問：有無說坐到幾檯？）5OO 檯。我說最少要
    500檯還我，要扣500檯的錢。」「（問：你的意思是500 元
    中要扣400元要500檯？）對，要 500檯分別還我這16萬。」
    「（問：有無說做到何時？）沒有，抵到完。」「問：蔡國
    樑97年4 月14日向你借16萬，97年7月1日也跟你借16萬，分
    別找「小真」、「小玲」來做，一檯500元要扣400元還給你
    ，至少要 500檯，400乘以500是20萬？）裡面還有給蔡國樑
    的5 千元」等語（原審卷(二)第181頁正反面、第183頁正反面
    、第 188頁反面）。據證人即共同被告謝睿霖上開證詞，伊
    分別於97年 4月14日及97年7月1日在臺南縣鹽水鎮農會前、
    「新越樂練歌場」各給付借款16萬元予蔡國樑，並約定由阮
    氏饒、阮氏玉琛在「新越樂練歌場」坐檯每檯檯費 500元中
    之400元抵償16萬元之借款，每人必須坐滿500檯。如未坐滿
    500 檯，由蔡國樑負責償還差額。此外，謝睿霖每月並額外
    支付車馬費5,000 元予蔡國樑，由蔡國樑負責阮氏饒、阮氏
    玉琛上下班，該車馬費亦包含於 500檯內。並有蔡國樑書立
    於97年 4月14日、97年7月1日各向謝睿霖借款16萬元之借據
    各1紙在卷可稽（偵查卷(二)第196頁）。被告蔡國樑對於上開
    被告謝睿霖證詞，除每月車馬費5,000 元部分外，均不否認
    （本院卷(一)第200 頁正反面），堪認屬實。至於被告謝睿霖
    每月支付車馬費5,000 元予蔡國樑部分，以最早遭質押之阮
    氏饒計算，證人謝睿霖於原審證稱：阮氏饒於案發當時已做
    到480幾檯等語（原審卷(二)第189頁）。而阮氏饒係於97 年4
    月14日遭質押予謝睿霖，迄案發當時即同年10月30日，已坐
    檯約6個半月，約略於坐檯滿 7個月之後，應可達到500檯。
    以謝睿霖每月支付車馬費5,000元予蔡國樑計算，7個月即為
    3.5萬元，加計借款16萬元，共計19萬5千元。適與被告謝睿
    霖與蔡國樑約定須坐滿500檯，每檯檯費400元抵償借款共20
    萬元，差距不遠。證人謝睿霖證稱除16萬元借款之外，另每
    月額外支付車馬費5,000 元予蔡國樑，應與事實相符。被告
    蔡國樑否認有收受謝睿霖每月5,000 元之車馬費云云，應非
    足採。
三、按刑法第296條之1係就買賣質押人口罪之各種犯罪構成要件
    類型與處罰效果設其規定；本罪之性質為必要共犯中之對立
    （合）犯，其犯罪之實行，須有買方、賣方或出質、受質之
    雙方，始得成立犯罪，且雙方均同受刑事處罰。就買賣人口
    言，乃指行為人（賣方）與他人（買方）就人口（被害人）
    及價金為合致之意思表示，並將被害人移置於他人實力支配
    下之行為。茍行為人將被害人物化，視為有價之物品，而與
    他人為買賣行為，即該當於刑法第296 條之1第1項之買賣人
    口罪；又行為人若本於使所支配之被害人進行性交或猥褻之
    意圖而為之者，則該當於同條第2 項之加重買賣人口罪。第
    以買賣人口罪置於刑法第296 條使人為奴隸罪條文之後；使
    人為奴隸罪之立法，在於行為人對於被害人「人格」之貶抑
    ，而視如物品置於自己實力支配之下；其與買賣人口罪固具
    有保護法益之同一性，但使人為奴隸罪，其使人為奴隸或準
    奴隸之方法，並無限制，在概念上，自涵攝買入或賣出人口
    之行為在內，惟其侵害人身自由之程度，則較之於買賣人口
    罪為重。綜上體系說明，刑法第296條之1第1項、第2項之罪
    之成立，並不以剝奪、限制被害人之人身自由為必要，僅其
    買賣之行為，貶抑被害人之人格，使被害人處於類似物品之
    地位，即屬該當，併為杜絕色情行業之人口買賣行為，而於
    第2 項設加重處罰之規定。查被告蔡國樑與謝睿霖合意將其
    監控中之越南女子阮氏饒、阮氏玉琛送往謝睿霖經營之「新
    越樂練歌場」從事猥褻之行為，由謝睿霖先行支付每人各16
    萬元之價款，再由阮氏饒、阮氏玉琛坐檯所得之每檯檯費中
    扣還謝睿霖 400元，謝睿霖所給付予蔡國樑之16萬元，迄全
    數抵償完畢為止。倘阮氏饒及阮氏玉琛未坐檯滿 500檯，則
    由蔡國樑保證返還差額款項。另謝睿霖再每月支付 5,000元
    予蔡國樑，充為接送阮氏饒、阮氏玉琛至「新越樂練歌場」
    坐檯陪酒之對價，已認定說明於上。則謝睿霖所給付予蔡國
    樑之16萬元，既為蔡國樑所借，理應由蔡國樑返還。惟被告
    蔡國樑與謝睿霖卻合意由阮氏饒、阮氏玉琛在謝睿霖所經營
    之「新越樂練歌場」內從事猥褻行為坐檯之檯費抵償，倘未
    坐滿500檯（蔡國樑與謝睿霖合意內容固為500檯，但蔡國樑
    要求越南女子須坐滿1,000 檯始願返還護照、居留證），阮
    氏饒、阮氏玉琛亦不能取回護照、居留證自由離去，顯係以
    阮氏饒、阮氏玉琛之人身為質，該16萬元實係阮氏饒、阮氏
    玉琛之人身自由受支配在「新越樂練歌場」內從事猥褻行為
    之對價。該質押行為已貶抑阮氏饒、阮氏玉琛之人格，而使
    阮氏饒、阮氏玉琛處於類似物品之地位。被告蔡國樑及謝睿
    霖辯稱該16萬元僅係借款而非質押人口之對價云云，顯不足
    採。此外，蔡國樑並負責接送上下班以監控阮氏饒、阮氏玉
    琛之行動，再於上班時間移轉阮氏饒、阮氏玉琛之支配權予
    謝睿霖，由謝睿霖支配在「新越樂練歌場」內從事猥褻之行
    為營利。其等坐檯與否、坐檯對象、時間、地點，悉由謝睿
    霖安排決定，阮氏饒、阮氏玉琛並無自由決定坐檯與否之權
    ，甚至亦不得拒絕男客撫摸胸部及身體猥褻行為，顯見阮氏
    饒、阮氏玉琛之人身自由亦置於被告謝睿霖之實力支配之下
    。
四、此外，阮氏饒、阮氏玉琛遭質押期間（阮氏饒自97年 4月14
    日起至97年10月30日止；阮氏玉琛自97年7月1日起至97年10
    月30日止），其等護照、居留證仍持續遭被告蔡國樑、黎氏
    翠扣留，以脅迫阮氏饒、阮氏玉琛在「新越樂練歌場」從事
    猥褻行為（惟並無證據證明黎氏翠有與蔡國樑共同質押人口
    犯行）；阮氏饒、阮氏玉琛並仍持續遭限制住居於被告蔡國
    樑、黎氏翠住處，並由被告蔡國樑接送上下班以監控其等行
    動之方法，使阮氏饒、阮氏玉琛及謝氏鶯為猥褻之行為，均
    如上述。被告蔡國樑顯係以脅迫、監控等違反阮氏饒、阮氏
    玉琛意願之方法，意圖使阮氏饒、阮氏玉琛與男客為猥褻之
    行為，而質押人口犯行甚明。
、犯罪事實三部分（即被告林居賢及趙建翔被訴共同容留圖利
    容留猥褻罪部分）：
一、訊據被告林居賢及趙建翔，均坦承在「大自然練歌場」擔任
    服務生工作，並因此賺取每日300至500元不等之薪資及小費
    ，但否認涉有共同營利容留猥褻罪之犯行，被告林居賢辯稱
    ：我在那邊只是單純當少爺，謝氏鶯我不認識也沒有看過，
    也不知道大自然練歌場有從事性交易的行為，我服務客人時
    我看到小姐都是坐在旁邊唱歌而已云云（本院卷(一)第 126頁
    反面）。被告趙建翔則辯稱：我在大自然練歌場當服務生只
    有 5天，我在97年7月8日出車禍隔天就沒有去上班了，不知
    道謝氏鶯97年7月9日以後在大自然練歌場上班的事情云云。
二、經查：
  (一)證人謝氏鶯在「大自然練歌場」之工作內容是幫客人倒酒及
    脫衣陪酒，有的客人會亂摸等情，業據證人謝氏鶯於偵查中
    證述綦詳（偵查卷(二)第124頁、偵查卷(一)第132頁）。而被告
    蔡國樑、黎氏翠確有使謝氏鶯在「大自然練歌場」與男客為
    撫摸胸部及身體之猥褻行為，亦經認定於上。足認證人謝氏
    鶯在「大自然練歌場」坐檯陪酒，確有與男客為撫摸胸部及
    身體之猥褻行為。
  (二)被告林居賢及趙建翔既均於上開練歌場內擔任服務生，負責
    遞送毛巾、酒菜等物品進入包廂，對於店內小姐工作內容包
    括與客人為撫摸胸部等之猥褻行為，不可能不知情。被告林
    居賢、趙建翔所辯，顯不足採。
  (三)又被告趙建翔固於97年7月8日下午 5時23分因車禍受有頭部
    、右膝、右側外足踝、右足背等外傷，自行前往財團法人奇
    美醫院就診縫合後，於同日下午 8時40分自行離院等情，有
    奇美醫院急診檢傷紀錄、急診病歷、急診護理紀錄單在卷可
    稽（本院卷(一)第32至36頁）。足認被告趙建翔於97年7月8日
    固因車禍受傷，惟既能自行步行進入醫院治療，且經醫師縫
    合傷口後，即自行出院，顯見其傷勢並不嚴重，亦不影響行
    動。則被告趙建翔是否因97年7月8日發生車禍以致無法上班
    ，已非無疑。另徵之被告趙建翔於偵查中供稱：曾於97 年8
    月23日下午8 時許與蔡國樑等人前往丁淑貞家討債。另於97
    年9 月16日與林居賢前往孫永發住處討債等語（偵查卷(二)第
    93頁）。證人陳緯茂於偵查中亦證稱97年 8月23日有與蔡國
    樑、林居賢及趙建翔等人前往丁淑貞家要錢。因為蔡國樑說
    他們挖公司（大自然練歌場）的錢。蔡國樑要我順便去要我
    的錢。後來店裡面倒了，樑哥叫我順便一起去要回這2 萬元
    等語（偵查卷(二)第73頁）。證人丁淑貞於警詢中陳稱：97年
    8 月23日20時許，蔡國樑帶一些小弟到我家，要我們交出賴
    建利等語（警卷(一)第 233頁）。證人賴建利於偵查中證稱：
    因為我與蔡國樑一起開設大自然練歌場，經營賠錢，他要我
    拿出30萬元。有一次蔡國樑帶10幾個人到孫永發（即丁淑貞
    配偶）家我我，他叫我負責練歌場的房租及水電費用等語（
    偵查卷(一)第100頁、偵查卷(二)第181頁）。顯見蔡國樑因與賴
    建利合資開設大自然練歌場虧損，要求賴建利給付30萬元未
    果，乃於97年 8月23日會同陳緯茂、林居賢及趙建翔等人前
    往丁淑貞家要求賴建利出面還錢甚明。蔡國樑既因向賴建利
    索債未果，乃於97年 8月23日偕同被告趙建翔前往丁淑貞住
    處尋找賴建利，顯見被告趙建翔於97年 8月23日仍受被告蔡
    國樑指揮。再徵之被告趙建翔於97年9月16日晚上8時24分 2
    秒與共同被告林居賢之通話內容，被告趙建翔稱：「賢哥，
    他老婆回來了，開燈又馬上關燈，好像有注意到我。」林居
    賢則稱：「你自己小心一點，樑哥沒要過去，你等我過去。
    」同日晚上8 時27分57秒，林居賢隨即打電話向被告蔡國樑
    報告，稱：「我怕阿發（指孫永發）的老婆（指丁淑貞）報
    警。」被告蔡國樑即指示稱：「你自己處理不要叫小弟，不
    然警察來了不好處理，也叫憨祥（指趙建翔）只要看住阿發
    ，不要亂來，一定要本票和借條簽了才有辦法做事。」「等
    一下拿電話給阿發，我叫他簽。」林居賢即稱：「4萬4一點
    都不能讓他少」等語，有通訊監察譯文在卷可稽（警卷(一)第
    494頁）。顯見被告趙建翔於97年9月16日仍受蔡國樑之指揮
    前往向孫永發索債。則被告趙建翔既於97年8月23日及97 年
    9 月16日仍受被告蔡國樑之指揮，向賴建利及孫永發索債。
    被告趙建翔於97年 9月16日前既仍受被告蔡國樑指揮，其辯
    稱伊自97年7月8日出車禍後即未前往大自然練歌場上班云云
    ，顯非足採。
  (四)綜上所述，被告林居賢、趙建翔確有共同容留謝氏鶯在「大
    自然練歌場」與男客為撫摸胸部及身體之猥褻行為甚明。事
    證明確，被告林居賢、趙建翔犯行均堪認定。
肆、犯罪事實四部分（即被告鄭鎮傳被訴圖利容留猥褻罪部分）
    ：
一、訊據被告鄭鎮傳固坦承開設「新越樂練歌場」，惟辯稱：並
    不知悉店內小姐有與客人從事猥褻行為云云。惟查：
  (一)查黃氏琛（1979年8月24日生）為越南籍成年女子，於96年1
    0月7日入境等情，有外僑居留資料查詢在卷可稽（警卷(一)第
    319 ）。另阮氏饒、阮氏玉琛亦為越南籍成年女子，則已說
    明於上。
  (二)又「新越樂練歌場」之經營模式乃從事使女子與男客為撫摸
    胸部及身體之猥褻行為等情，已據證人即共同被告謝睿霖證
    述在卷可按，核與證人阮氏饒、阮氏玉琛、黃氏琛證述情節
    相符，已認定說明於上。被告鄭鎮傳於警詢時供稱：我是新
    越樂練歌場股東之一，警方於97年10月30日下午14時45分前
    往新越樂練歌場搜索時，是我通知少爺先去開店門讓警方進
    入搜索等語（警卷(一)第 203頁）。共同被告謝睿霖於警詢時
    亦供稱是鄭鎮傳邀我入股新越樂練歌場股東，新越樂練歌場
    現場實際管理人是鄭鎮傳及蕭榮宗等語（警卷(一)第124、127
    頁）。則被告鄭鎮傳既為股東，復於警方前往搜索時通知少
    爺前往開店門，足認共同被告謝睿霖稱鄭鎮傳為現場實際管
    理人，應與事實相符。倘鄭鎮傳僅單純為股東身分，而不參
    與經營，自無可能指揮少爺前往開門讓警方進入搜索之理。
    此外，被告鄭鎮傳於警詢時亦供稱：新越樂練歌場的包廂沒
    有上鎖，少爺隨時可以進入更換紙巾等語（警卷(一)第 204頁
    ）。則鄭鎮傳既為現場實際管理人，對於店內小姐工作內容
    包括與客人為撫摸胸部等之猥褻行為，自無可能不知情，其
    所辯顯不足採信。
  (三)據證人黃氏琛於證稱：伊自96年10月入境後，經蔡國樑介紹
    至「新越樂練歌場」從事坐檯陪酒的工作 7個月，期間每檯
    500元，蔡國樑抽100元。之後我就自己找工作等語（警卷(一)
    第 313頁；偵查卷(二)第17、18頁）。另共同被告謝睿霖於原
    審證稱：小姐坐檯1檯2小時，檯費 500元。小姐坐檯的錢我
    們沒有抽，單純給小姐。我們店裡賺各人在店裡消費的酒、
    小菜及包廂清潔費。但是阮氏饒、阮氏玉琛部分，從蔡國樑
    跟我借錢後，只給小姐100元，400元就是還給我，作為抵被
    告蔡國樑的債務等語（原審卷(二)第181頁反面、第182頁反面
    、第183頁）。另共同被告林國泰於偵查中亦供稱：小姐坐2
    小時1檯500元小姐拿去，其他桌面及酒錢由店家拿走等語（
    偵查卷(二)第57頁）。自足認「新越樂練歌場」小姐坐檯每檯
    為2小時，檯費為500元。證人黃氏琛坐檯可得400元，餘100
    元由蔡國樑、黎氏翠取得；至鄭鎮傳、謝睿霖則收取客人在
    店內之消費營利。至證人阮氏饒、阮氏玉琛在「新越樂練歌
    場」坐檯，每檯僅分得100元，其餘400元，在未受質押之前
    ，乃由蔡國樑、黎氏翠取得；在受質押之後，阮氏饒、阮氏
    玉琛仍僅分得100元，至其餘400元，則抵償謝睿霖之借款。
    亦已認定說明於上。鄭鎮傳、謝睿霖仍僅收取客人在店內之
    消費營利。被告鄭鎮傳既經營「新越樂練歌場」，並以小姐
    在店內從事猥褻行為以招徠顧客，並收取顧客來店內之消費
    款項，自亦有營利之行為。
  (四)至阮氏饒、阮氏玉琛因遭被告蔡國樑、黎氏翠以扣留護照及
    居留證方式，脅迫前往「新越樂練歌場」從事猥褻行為，更
    限制阮氏饒、阮氏玉琛居住於蔡國樑、黎氏翠住處內，不得
    自由進出，出入均由蔡國樑負責接送以監控行動，均為被告
    蔡國樑、黎氏翠所為，並無證據證明鄭鎮傳知情。又阮氏饒
    、阮氏玉琛係經蔡國樑質押予謝睿霖，謝睿霖支付予蔡國樑
    之32萬元（每人16萬元），全係個人所支出，亦據謝睿霖供
    承在卷可按（偵查卷(二)第42、 190頁），顯與鄭鎮傳無涉，
    亦無其他證據證明被告鄭鎮傳知情被告蔡國樑與謝睿霖質押
    人口一事。故就媒介、容留黃氏琛與人為猥褻行為部分，證
    人黃氏琛既係蔡國樑、黎氏翠所媒介前往，蔡國樑、黎氏翠
    與「新越樂練歌場」股東謝睿霖、鄭鎮傳等 4人間，就媒介
    黃氏琛與男客為猥褻行為間，自有犯意聯絡與行為分擔。另
    被告鄭鎮傳與謝睿霖 2人間，就容留黃氏琛在「新越樂練歌
    場」包廂內與男客為猥褻行為之犯行，亦具共犯關係。又就
    媒介、容留阮氏饒、阮氏玉琛與他人為猥褻行為部分，證人
    阮氏饒、阮氏玉琛既係蔡國樑、黎氏翠所媒介前往，蔡國樑
    、黎氏翠與「新越樂練歌場」股東謝睿霖、鄭鎮傳及名義負
    責人林國泰等 5人間，就媒介阮氏饒、阮氏玉琛與男客為猥
    褻行為間，自有犯意聯絡與行為分擔。另被告謝睿霖、鄭鎮
    傳及林國泰3 人間，就容留阮氏饒、阮氏玉琛在「新越樂練
    歌場」包廂內與男客為猥褻行為之犯行，亦具共犯關係。
  (五)綜上所述，被告鄭鎮傳媒介、容留阮氏饒、阮氏玉琛及黃氏
    琛為猥褻之行為以營利之犯行，事證明確，均堪認定。
伍、犯罪事實五部分（即被告蔡國樑、林居賢被訴恐嚇危害陳兩
    福安全、剝奪陳兩福行動自由及被告蔡國樑被訴恐嚇陳兩福
    取財部分）：
一、關於被告蔡國樑、林居賢被訴與陳建宏共同恐嚇危害陳兩福
    安全部分：
  (一)訊據被告林居賢對於曾與陳建宏共同對陳兩福出言恫嚇「如
    不將謝氏鶯交出來，就要讓你死」等加害生命身體之事，業
    於原審坦承不諱（原審卷(二)第 269頁），並供稱：蔡國樑是
    我的老闆，蔡國樑就叫我和陳建宏進去，進去之後就在那邊
    講，意思就是叫陳建宏幫他傳一下話，嚇嚇那個老老的。我
    以為是陳兩福欠蔡國樑錢，就恐嚇陳兩福一下，叫他還蔡國
    樑錢等語（原審卷(二)第151頁反面、第163頁反面）。核與共
    同被告陳建宏於原審證稱：97年 7月18日那天林居賢帶我去
    蔡國樑的休息室，林居賢在我旁邊。蔡國樑就叫我幫他傳話
    ，蔡國樑叫我傳話給陳兩福說11點之前沒有把女生叫出來就
    試試看。然後林居賢就開門帶我過去等語（原審卷(二)第 139
    頁反面、140、148頁）相符。此外，復據證人陳兩福證述在
    卷可按，被告林居賢恐嚇危害陳兩福安全部分犯行，應堪認
    定。
  (二)訊據被告蔡國樑矢口否認有何共同恐嚇陳兩福等情事，辯稱
    ：我是跟林居賢講叫他大聲嚇一嚇陳兩福，叫他把謝氏鶯叫
    回來。但是沒有說如果不把謝氏鶯交出來，就要你死這樣的
    話云云。惟查：證人陳兩福於偵查中證稱：97年 7月18日下
    午5 時許，被告蔡國樑打電話叫其到「大自然練歌場」，蔡
    國樑在現場對其說要將那逃跑女子（即謝氏鶯）交出來，否
    則要開槍將其及其女友打死等語（偵查卷(一)第99頁）；於原
    審亦證稱：當天其與女友在休息室內，有一個少爺來跟其說
    被告蔡國樑說限時要叫謝氏鶯出來，不然就叫一些人進來，
    他們說要讓我死等語（原審卷(二)第60頁、62頁背面）。證人
    即大自然練歌場服務生李進財於偵查中證稱：案發當天其在
    休息室前面聽到被告陳建宏對被害人陳兩福說如果沒有把67
    交出來要讓他死，當時在休息室內的有陳兩福及女友、被告
    林居賢、被告陳建宏，還有兩個不知名男子等語（偵查卷(二)
    第65頁）。顯見被告陳建宏確實對陳兩福恫稱必須交出謝氏
    鶯，否則就要他死等語。而陳建宏乃林居賢帶領前往進入蔡
    國樑之休息室內。由被告蔡國樑直接指示陳建宏前往恐嚇陳
    兩福，已據共同被告林居賢於原審供稱：蔡國樑是我的老闆
    ，蔡國樑就叫我和陳建宏進去，進去之後就在那邊講，意思
    就是叫陳建宏幫他傳一下話，嚇嚇那個老老的。我以為是陳
    兩福欠蔡國樑錢，就恐嚇陳兩福一下，叫他還蔡國樑錢等語
    （原審卷(二)第151頁反面、第163頁反面）。即共同被告陳建
    宏於原審亦證稱：97年 7月18日那天林居賢帶我去蔡國樑的
    休息室，林居賢在我旁邊。蔡國樑就叫我幫他傳話，蔡國樑
    叫我傳話給陳兩福說11點之前沒有把女生叫出來就試試看等
    語（原審卷(二)第139頁反面、140頁）。顯見陳建宏上開恐嚇
    言詞，確係被告蔡國樑授意自明。被告蔡國樑辯稱未叫陳建
    宏恐嚇要陳兩福死云云，顯係避重就輕之詞，不足採信。被
    告蔡國樑恐嚇危害陳兩福安全部分犯行，亦堪認定。
二、關於被告蔡國樑、林居賢被訴與陳建宏共同剝奪陳兩福行動
    自由部分：
  (一)訊據被告蔡國樑、林居賢均矢口否認有何妨害陳兩福之行動
    自由犯行，被告蔡國樑辯稱：伊當天後來就在休息室睡覺，
    不知道後來發生什麼事云云；被告林居賢辯稱：伊沒有看管
    陳兩福云云。惟查，證人陳兩福證稱：97年 7月18日當天其
    從下午 4時許進入「大自然練歌場」休息室，到接近隔天凌
    晨始離開，其間被告蔡國樑和身邊小弟一直要求其聯絡謝氏
    鶯回來上班，其聯絡不上謝氏鶯，被告蔡國樑就叫小弟毆打
    ，並有好幾人看守，所以其無法離開該休息室，最後被告蔡
    國樑要求其拿出26萬元，並說沒有拿出26萬元叫將其打死，
    其答應後才得以離開，當天限制其行動者包括被告蔡國樑、
    林居賢、陳建宏等語（原審卷(二)第60至63頁、偵查卷(二)第18
    0頁、220頁）。證人即共同被告張任佑於偵查中證稱：97年
    7 月18日看到陳兩福在休息室，臉部有瘀青，被告蔡國樑說
    要陳兩福給他一個交待，沒有給他交待就不能離開，現場有
    10幾人在場看住陳兩福，包括被告蔡國樑及被告林居賢，其
    他人不認識等語（偵查卷(二)第87頁）。證人賴建利於偵查中
    亦證稱：案發當天是被告蔡國樑的手下拘禁陳兩福等語（偵
    查卷(一)第101 頁）。綜合上開證人陳兩福、賴建利、張任佑
    之證述，足認被告蔡國樑、林居賢與陳建宏共同限制陳兩福
    之行動自由，堪以認定。被告蔡國樑、林居賢辯稱未妨害陳
    兩福之行動自由云云，顯非足採。
  (二)公訴意旨雖認被害人陳兩福係自97年 7月18日21時許起遭限
    制行動自由，至3 天後即同年月21日10時許由不詳姓名之二
    名男子押至京城銀行領錢出來後，始獲釋放，惟證人陳兩福
    於原審審理時證稱係於97年 7月18日翌日凌晨其答應給付26
    萬元後，即獲釋放（原審卷(二)第61、62頁）。此外，亦無其
    他證據足證陳兩福被拘禁達3天之久，則陳兩福應係於97年7
    月19日凌晨時分，即獲釋放，應堪認定。
三、關於被告蔡國樑恐嚇取財陳兩福部分：
  (一)訊據被告蔡國樑矢口否認曾恐嚇陳兩福而取得26萬元之犯行
    ，辯稱：陳兩福是把錢交給賴建利，是陳兩福要入股「大自
    然練歌場」的資金，我沒有拿到這些錢云云（警卷(一)第16頁
    ）。復辯稱因為謝氏鶯有向黎氏翠借美金2000元，謝氏鶯離
    開後，賴建利要敲詐陳兩福出這筆錢云云（本院卷(一)第 201
    頁反面）。
  (二)查證人陳兩福於偵查及原審證稱：97年 7月18日當天其從下
    午 4時許進入「大自然練歌場」休息室，到接近隔天凌晨始
    離開，其間被告蔡國樑和身邊小弟一直要求其聯絡謝氏鶯回
    來上班，其聯絡不上謝氏鶯，被告蔡國樑就叫小弟毆打，並
    有好幾人看守，所以其無法離開該休息室，最後被告蔡國樑
    要求其在 3天內拿出26萬元，並說沒有拿出26萬元叫將其打
    死，其答應後才得以離開，當天限制其行動者包括被告蔡國
    樑、林居賢、陳建宏。其向妹妹借得26萬元後，於97年 7月
    21日與賴建利一同去京城銀行領出現金後，在新營太子宮農
    會交給被告蔡國樑等語（見原審卷第60至63頁、69至70頁；
    偵查卷(二)第180頁、220頁）。證人賴建利於偵查及原審證稱
    ：有親耳聽到被告蔡國樑說小姐被陳兩福叫跑了，要陳兩福
    拿錢出來賠，就要打死他。97 年7月21日開車載陳兩福到京
    城銀行領錢，再到新營太子宮的農會交給被告蔡國樑等語（
    偵查卷(一)第101頁；偵查卷(二)第180頁；原審卷第90頁）。證
    人黃氏琛於偵查中亦證稱：蔡國樑跟我說3 天內要拿28萬給
    他們，要不然就要打死我們3 天後在金寶貝，陳兩福親手拿
    給蔡國樑等語（偵查卷(二)第18頁）互核相符。且有證人陳兩
    福之京城銀行存摺影本及賴建利書立之和解書 1紙在卷可稽
    （警卷(一)第216、229頁），足證證人陳兩福確有於97 年7月
    21日提領26萬元後交付予蔡國樑甚明。
  (三)另共同被告林居賢於原審證稱：蔡國樑是我的老闆，蔡國樑
    就叫我和陳建宏進去，進去之後就在那邊講，意思就是叫陳
    建宏幫他傳一下話，嚇嚇那個老老的。我以為是陳兩福欠蔡
    國樑錢，就恐嚇陳兩福一下，叫他還蔡國樑錢。因為那時候
    我不知道什麼女子，蔡國樑跟我說陳兩福欠他錢而已等語（
    原審卷(二)第151頁反面、第163頁反面）。證人即大自然服務
    生李進財於偵查中亦證稱：「（問：3 號的人為何要恐嚇陳
    兩福？）應該是為了錢，因為陳兩福欠蔡國樑的錢，實際上
    如何欠錢我不清楚，林居賢說他會處理，叫我不用管等語（
    偵查卷(二)第66頁）。證人林居賢及李進財均一致證稱會恐嚇
    陳兩福係因陳兩福積欠蔡國樑錢，均未提及要陳兩福拿錢出
    來，與賴建利有何關係。而證人即大自然服務生陳緯茂於原
    審亦證稱：警詢中陳稱我知道67號（即謝氏鶯）當初來台灣
    工作，所需費用要26萬元左右，因67號逃跑，導致店內損失
    ，所以要給店內26萬元做為賠償等語實在（原審卷第199 頁
    反面；警卷(一)第52頁）。徵之被告蔡國樑亦自承：我是跟林
    居賢講叫他大聲嚇一嚇陳兩福，叫他把謝氏鶯叫回來等語（
    本院卷(一)第 201頁）。顯見被告確以謝氏鶯逃跑為由，向陳
    兩福恐嚇取財26萬元，且陳兩福確亦已交付蔡國樑。至陳兩
    福與賴建利所簽和解書，內容：「私底下和解，互不往來，
    現金26萬元」等語（警卷(一)第 216頁）。據證人陳兩福於原
    審證稱：我當場把26萬元交給蔡國樑，我就要求蔡國樑寫一
    張和解書給我，但是蔡國樑不敢寫，剛好賴建利到達，蔡國
    樑就叫賴建利寫和解書給我等語（原審卷(二)第65頁反面）。
    另證人賴建利亦證稱：有的，因為陳兩福要求蔡國樑寫下和
    解書，蔡國樑說我是實際經營者要我寫，所以我就當證人幫
    他們寫下那張和解書等語（偵查卷(一)第 101頁）。依證人陳
    兩福及賴建利證詞，該和解書顯係被告蔡國樑要求賴建利與
    陳兩福簽立。自不能以和解書形式上係由賴建利與陳兩福簽
    立，遽認陳兩福所交付之26萬元乃由賴建利收受。被告蔡國
    樑辯稱該26萬元是交給賴建利，26萬是陳兩福要入股大自然
    練歌場的資金；或賴建利要敲詐陳兩福云云，均係卸責之詞
    ，不足採信。而謝氏鶯逃離蔡國樑住處，乃因拒絕繼續受迫
    從事猥褻行為，與陳兩福無涉。被告蔡國樑竟藉端恐嚇陳兩
    福賠償26萬元，顯有為自己不法所有意圖。
  (四)又公訴意旨雖認被告蔡國樑與另二名不詳姓名年籍不詳之男
    子出於犯意聯絡及行為分擔，由該二名不詳姓名之男子押著
    陳兩福到銀行領錢等語。惟證人陳兩福於原審審理時已證稱
    ，係由賴建利一人陪同前往領錢，並無其他不詳姓名之人參
    與等語（原審卷(二)第70頁），故本件恐嚇取財犯行係由被告
    蔡國樑單獨所為，應堪認定。
陸、犯罪事實六部分（即被告蔡國樑被訴恐嚇賴建利部分）：
    訊據被告蔡國樑否認有打電話及傳簡訊恐嚇被害人賴建利之
    犯行，辯稱：伊不識字，不會傳簡訊云云。惟查，證人賴建
    利於原審證稱：蔡國樑在97年 8月有傳簡訊方式恐嚇我，簡
    訊內容：「阿利你得了憂鬱症我很藍果七月半走路要小心不
    要朗我單新我會橫傷新」是他的手機號碼傳給我的。蔡國樑
    不認識字但是會注音。他打注音，字就會跑出來。他這樣說
    造成我壓力很大，我會怕。他會傷害我的生命。或是會來找
    麻煩或傷害我等語（原審卷(二)第75頁反面、第76頁）。另於
    偵查中證稱：蔡國樑於97年 8月19日晚上8點多（應為8月18
    日晚上9 點多）打電話給我，叫我出門出門小心點，如何被
    他遇到就要打死我。因為我們一起開大自然練歌場，經營賠
    錢，他要我負責處理，拿出30萬給他。他恐嚇我拿錢出來還
    丁淑貞知道，因為他打給我時我用擴音等語（偵查卷(一)第10
    0 頁）。證人丁淑貞亦證稱：我知道蔡國樑向賴建利恐嚇取
    財的事。賴建利去我家時，蔡國樑剛好打電話給賴建利，賴
    建利用擴音的方式給我聽。蔡國樑說要賴建利拿30、40萬出
    來賠，否則要拿槍打賴建利等語（偵查卷(一)第 102頁）。證
    人孫永發於偵查中亦證稱：賴建利與蔡國樑一起經營大自然
    練歌場，但後來賠錢，他叫賴建利出來處理這條錢，不然的
    話要叫賴建利路上走路小心一點。賴建利那時在我家，他用
    擴音的給我們聽等語（偵查卷(一)第 103頁）。此外，並有賴
    建利手機中來自被告蔡國樑持用之門號0000000000號之簡訊
    照片2張（偵查卷(二)第213頁）在卷可稽。被告蔡國樑亦供承
    0000000000號行動電話為其個人所使用（本院卷(一)第 202頁
    ）。另外，被告蔡國樑亦於97年8月18日晚上9時17分48秒，
    再以其上開門號手機撥打賴建利手機，當時賴建利手機基地
    台位置在臺南縣新營市○○路37號12樓頂，距離丁淑貞當時
    住居所即臺南縣新營市○○街17巷2之1號2樓（警卷(一)第231
    頁）僅有 650公尺，顯在該基地台收訊範圍內等情，亦有證
    人賴建利所有之0000000000號行動電話通聯紀錄查詢資料（
    見原審卷(二)第39頁反面）及GOOGLE地圖（附於本院卷內）在
    卷足按。自足認證人賴建利上開證詞，應堪採信。被告蔡國
    樑辯稱伊不識字不會發簡訊云云，並不足採。被告蔡國樑恐
    嚇危害賴建利安全犯行，應堪認定。此外，被告蔡國樑恐嚇
    賴建利目的，固意在賴建利支付金錢，惟賴建利與蔡國樑同
    為「大自然練歌場」股東，因該練歌場虧損，被告蔡國樑乃
    要求賴建利支付金錢以彌平虧損，然為賴建利所拒，被告蔡
    國樑始為上開恐嚇犯行。被告蔡國樑與賴建利既有上開因共
    同經營事業衍生之財務糾紛，足認被告蔡國樑主觀上並無不
    法所有之意圖，自不構成恐嚇取財罪，附為敘明。
柒、論罪科刑部分：
一、犯罪事實一部分：
  (一)核被告蔡國樑、黎氏翠意圖營利，以脅迫、監控等違反阮氏
    饒、阮氏玉琛、謝氏鶯意願之方法，而使各該女子與他人為
    猥褻之行為，所為均係犯刑法第231條之1第 1項之圖利強制
    使人猥褻罪（3 罪）。被告蔡國樑、黎氏翠等就上開犯行間
    ，有犯意聯絡及行為分擔，均應論以共同正犯。
  (二)按集合犯係指犯罪構成要件之行為，依其本質、犯罪目的或
    社會常態觀之，通常具有反覆、繼續之特性，此等反覆、繼
    續實行之行為，於自然意義上雖係數行為，但依社會通念，
    法律上應僅為一總括之評價，法律乃將之規定為一獨立之犯
    罪類型，而為包括一罪。故犯罪是否為包括一罪之集合犯，
    客觀上，應斟酌其法律規定之本來意涵、實現該犯罪目的之
    必要手段、社會生活經驗中該犯罪實行常態及社會通念；主
    觀上，則視其是否出於行為人之一次決意，並秉持刑罰公平
    原則等情形，加以判斷。而由修正前兒童及少年性交易防制
    條例第23條第3項及刑法第231條第 2項於立法時均另有常業
    犯之規定觀之，難認兒童及少年性交易防制條例第23條第 2
    項及刑法第231條第1項規定均有「集合犯」之性質（最高法
    院99年度台上字第6739、1488號判決意旨參照）。本件被告
    蔡國樑、黎氏翠以脅迫、監控等違反阮氏饒、阮氏玉琛、謝
    氏鶯意願之方法，而使各該女子與他人為為猥褻之行為，係
    為實現牟利之犯罪目的，依吾人生活經驗，其犯罪之實行，
    固以反覆、繼續為常態，然其係先後媒介不同之女子從事性
    交易，依社會通念，殊難認以評價為一罪為適當，自不得認
    僅成立集合犯之包括一罪。故被告蔡國樑、黎氏翠意圖營利
    ，以以脅迫、監控等違反阮氏饒、阮氏玉琛、謝氏鶯意願之
    方法，而先後使各該女子與他人為為猥褻之行為，犯意各別
    ，行為互殊，犯罪構成要件不同，應予分論併罰（3罪）。
  (三)起訴書被告蔡國樑、黎氏翠意圖營利，以違反本人意願之方
    法，除使阮氏饒、阮氏玉琛及謝氏鶯 3人為猥褻行為外，另
    亦起訴及於「性交行為」（詳見上述）。惟經查閱證人阮氏
    饒、阮氏玉琛兩人筆錄，均僅證稱被告蔡國樑、黎氏翠要求
    伊等與男客為撫摸胸部及身體之猥褻行為，於偵查中並均明
    確證稱：「蔡國樑及黎氏翠有無叫你與客人做性交易？）沒
    有（偵查卷(二)第6-1 頁、第13頁）。另證人謝氏鶯於偵查中
    固證稱：阿翠（黎氏翠）及阿龍（蔡國樑）說如果客人要求
    性交易，叫我要去做，曾經有客人要我做性交易，但是我沒
    有答應等語（偵查卷(一)第 133頁）。惟證人謝氏鶯既得拒絕
    男客性交之提議，顯見是否與男客性交仍有自由決定權，並
    未受脅迫或有其他違反意願之方法而不得不與男客從事性交
    之情事。故證人謝氏鶯所稱：「阿翠及阿龍說如果客人要求
    性交易，叫我要去做」等語，並無強制性自明。故亦不能以
    此遽認被告蔡國樑、黎氏翠有以任何違反謝氏鶯意願之方法
    ，使其與男客為性交之行為。此外，復查無其他積極證據足
    資證明被告蔡國樑、黎氏翠有圖利以違反阮氏饒、阮氏玉琛
    、謝氏鶯意願之方法，而使各該女子與他人為性交之行為之
    犯行，尚不能證明被告犯罪，本應為被告蔡國樑及黎氏翠此
    部分無罪之諭知。惟依證人謝氏鶯上開證詞，性交乃客人之
    提議，而謝氏鶯於「大自然練歌場」坐檯陪酒，其工作內容
    乃與男客為撫摸胸部及身體之猥褻行為。顯見該提議性交之
    客人乃於猥褻過程中，再提議性交，可認起訴書所指性交與
    猥褻乃階段行為，依審判不可分原則，爰不另為此部分無罪
    之諭知。
二、犯罪事實二部分：
    核被告蔡國樑以脅迫、監控等違反本人意願之方法，意圖使
    人為猥褻之行為而質押阮氏饒、阮氏玉琛予謝睿霖，所為均
    係犯刑法第296條之1第3項、第2項之強制意圖使人猥褻而質
    押人口罪（2 罪）。起訴書認被告蔡國樑此部分所為僅犯刑
    法第296 條之1第2項之罪，尚有未合。至被告謝睿霖意圖使
    阮氏饒、阮氏玉琛為猥褻之行為而予受質，所為則均係犯刑
    法第296條之1第2項之意圖使人猥褻而質押人口罪（2罪）。
    被告蔡國樑、謝睿霖所犯上開 2罪，犯意各別，行為互殊，
    犯罪構成要件不同，均應予分論併罰。
三、犯罪事實三部分：
  (一)核被告林居賢、趙建翔意圖使女子與他人猥褻之行為，而容
    留以營利，所為均係犯刑法第231條第1項之圖利容留猥褻罪
    。被告林居賢、趙建翔與張任佑、李進財、陳緯茂、蔡國樑
    就上開犯行間，有犯意聯絡及行為分擔，均應論以共同正犯
    。
  (二)按刑法第231條第1項意圖使女子與他人為性交或猥褻之行為
    ，而容留以營利罪之「容留」，係指收容留住之意，亦即供
    給性交或猥褻之場所。其出於自動供給，抑或應婦女或男客
    之要求，而供給，均非所問。惟容留者不得違背被容留者之
    意願而使其為性交或猥褻之行為，否則，如意圖營利以強暴
    、脅迫、恐嚇、監控、藥劑、催眠術或其他違反本人意願之
    方法，使男女與他人為性交或猥褻之行為者，則係犯刑法第
    231條之 1第1項之罪（最高法院94年度台上字第3856號判決
    意旨參照）。起訴書固認被告蔡國樑此部分亦涉刑法第 231
    條第 1項之罪。惟被告蔡國樑意圖營利，以脅迫、監控等違
    反謝氏鶯意願之方法，而使其與他人為猥褻之行為，業於犯
    罪事實一論以刑法第 231條之1第1項之罪，依上開說明，自
    不能再論以刑法第231條第1項之罪，併予敘明。
四、犯罪事實四部分：
  (一)核被告鄭鎮傳意圖使阮氏饒、阮氏玉琛及黃氏琛與他人為猥
    褻之行為，而媒介、容留以營利，所為均係犯刑法第231 條
    第1項之圖利容留猥褻罪（3罪）。被告媒介於前，復加以容
    留在後，其媒介之低度行為應為容留之高度行為所吸收，應
    包括的論以意圖使女子與他人為猥褻之行為而容留以營利一
    罪。被告蔡國樑意圖使黃氏琛與他人為猥褻之行為，而媒介
    以營利，所為亦係犯刑法第231條第1項之罪。被告鄭鎮傳與
    謝睿霖、蔡國樑、黎氏翠就「媒介」阮氏饒、阮氏玉琛、黃
    氏琛與他人為猥褻之行為而營利之犯行間，有犯意聯絡及行
    為分擔，均應論以共同正犯。被告鄭鎮傳與謝睿霖就「容留
    」黃氏琛部分；被告鄭鎮傳與謝睿霖、林國泰就「容留」阮
    氏饒、阮氏玉琛部分，均與他人為猥褻之行為而營利之犯行
    間，有犯意聯絡及行為分擔，均應論以共同正犯。被告鄭鎮
    傳所犯上開圖利容留猥褻罪3 罪，犯意各別，行為互殊，犯
    罪構成要件不同，應予分論併罰。
  (二)起訴書固認被告蔡國樑除媒介「黃氏琛」應構成刑法第 231
    條第1項之罪以外，另亦涉與謝睿霖及鄭鎮傳共同意圖使「
    阮氏饒、阮氏玉琛」與他人為猥褻之行為，而容留以營利罪
    。惟被告蔡國樑意圖營利，以脅迫、監控等違反阮氏饒、阮
    氏玉琛意願之方法，而使其與他人為猥褻之行為，業於犯罪
    事實一論以刑法第 231條之1第1項之罪，依上開說明，自不
    能再論以刑法第231條第1項之罪，併予敘明。
五、犯罪事實五部分：
  (一)核被告蔡國樑、林居賢以加害生命之事恐嚇陳兩福，致生危
    害於其安全，所為均係犯刑法第 305條之罪。被告蔡國樑、
    林居賢與陳建宏就上開犯行有犯意之聯絡，行為之分擔，均
    為共同正犯。
  (二)核被告蔡國樑、林居賢剝奪陳兩福之行動自由，所為均係犯
    刑法第302條第1項之罪。被告蔡國樑、林居賢與陳建宏就上
    開犯行有犯意之聯絡，行為之分擔，均為共同正犯。
  (三)核被告蔡國樑意圖為自己不法之所有，以恐嚇使陳兩福將其
    本人之物交付，所為係犯刑法第346條第1項之罪。
六、犯罪事實六部分：
    核被告蔡國樑以加害生命之事恐嚇賴建利，致生危害於其安
    全，所為係犯刑法第 305條之罪。被告於同一日密切接近之
    時間內，先後 2次以電話或簡訊之方式恐嚇賴建利，均侵害
    同一之法益；其目的均在逼迫賴建利給錢，各行為之獨立性
    極為薄弱，依一般社會健全觀念，在時間差距上，難以強行
    分開，在刑法評價上，以視為數個舉動之接續實行，合為包
    括之一行為予以評價，較為合理，應認屬接續犯。
七、依上開犯罪事實一至六所示，本案各被告所成立之罪名及罪
    數說明如下：
  (一)被告蔡國樑所為計成立刑法第 231條之1第1項圖利強制使人
    猥褻罪（3 罪）；刑法第296條之1第3項、第2項強制意圖使
    人猥褻而質押人口罪（2 罪）；刑法第231條第1項圖利容留
    猥褻罪（1 罪）；刑法第305條恐嚇危害安全罪（2罪）；刑
    法第302條第1項剝奪行動自由罪（1罪）及刑法第346條第1
    項恐嚇取財罪（1 罪）。被告蔡國樑所犯上開10罪，犯意各
    別，行為互殊，犯罪構成要件不同，應予分論併罰。
  (二)被告黎氏翠所為計成立刑法第 231條之1第1項圖利強制使人
    猥褻罪（3罪）。被告黎氏翠所犯上開3罪，犯意各別，行為
    互殊，犯罪構成要件不同，應予分論併罰。
  (三)被告謝睿霖所為計成立刑法第 296條之1第2項意圖使人猥褻
    而質押人口罪（2罪）。被告謝睿霖所犯上開2罪，犯意各別
    ，行為互殊，犯罪構成要件不同，應予分論併罰。
  (四)被告鄭鎮傳所為計成立刑法第231條第1項圖利容留猥褻罪（
    3罪）。被告鄭鎮傳所犯上開3罪，犯意各別，行為互殊，犯
    罪構成要件不同，應予分論併罰。
  (五)被告林居賢所為計成立刑法第231條第1項圖利容留猥褻罪（
    1罪）；刑法第305條恐嚇危害安全罪（1罪）；刑法第302條
    第1項剝奪行動自由罪（1 罪）。被告林居賢所犯上開3罪，
    犯意各別，行為互殊，犯罪構成要件不同，應予分論併罰。
  (六)被告趙建翔所為則僅成立刑法第231條第1項圖利容留猥褻罪
    （1罪）。
丙、無罪部分：
壹、被告林居賢被訴共同圖利強制使人猥褻罪部分：
一、公訴意旨略以：蔡國樑及黎氏翠共同基於意圖使阮氏饒及阮
    氏玉琛得以繼續在上開練歌場為猥褻行為等工作，便分別於
    97年 4月14日及7月1日，在「新越樂練歌場」及台南縣鹽水
    鎮鹽水農會前，由蔡國樑向亦基於意圖使阮氏饒及阮氏玉琛
    為猥褻行為之謝睿霖各貸得新台幣（下同）16萬元後，再將
    阮氏饒及阮氏玉琛質押予謝睿霖，並與謝睿霖約定，阮氏饒
    及阮氏玉琛在「新越樂練歌場」每檯檯費 500元，除應分別
    支付予阮氏饒及阮氏玉琛之100元外，餘每檯400元檯費則作
    為抵償該借款及阮氏饒、阮氏玉琛之餐費，且由蔡國樑保證
    阮氏饒及阮氏玉琛會坐滿 500檯，否則將會負責歸還借款，
    而謝睿霖再以每月 5千元之代價，要求蔡國樑載送阮氏饒及
    阮氏玉琛上下班。蔡國樑及黎氏翠為賺取該利益，遂共同向
    阮氏饒及阮氏玉琛恫稱，如不坐滿 1千檯，則不歸還渠等之
    護照與居留證，倘仍堅持不願前往工作，尚會遭蔡國樑及黎
    氏翠打罵，並限制渠等 2人只能居住在蔡國樑位於臺南縣下
    營鄉中營村1305號住處，平時不得自由進出，且由與其等有
    共同犯意聯絡之林居賢負責看管阮氏饒及阮氏玉琛，如蔡國
    樑無法親自載送時，林居賢亦會代為接送，林居賢並可因此
    向蔡國樑索取數百元不等之零用金，而共同意圖營利，以此
    強暴、脅迫及監控等違反阮氏饒及阮氏玉琛意願之方式，使
    渠等 2人在「新越樂練歌場」與人為猥褻行為。因認被告林
    居賢涉犯刑法第231條之1第1項圖利強制使人猥褻罪云云（
    檢察官上訴書第6頁及本院卷(一)第頁）。
二、起訴書認被告林居賢涉犯上開犯行，無非係以阮氏饒、阮氏
    玉琛之指述為主要認定依據。訊據被告林居賢堅決否認有何
    上開犯行，辯稱：伊固曾載送阮氏饒、阮氏玉琛上下班，惟
    並不知阮氏饒、阮氏玉琛遭被告蔡國樑以違反意願之方法使
    其從事猥褻行為等語。經查：
  (一)被告林居賢供稱我曾經因為蔡國樑沒空，經蔡國梁指示我去
    新越樂練歌場載送越南籍小姐上下班，共有 2次等語（警卷
    (一)第36頁；偵查卷(二)第49頁）。被告蔡國樑亦供稱：林居賢
    帶過阮氏饒、阮氏玉琛上班 1次等語（原審卷(一)第37頁）。
    證人阮氏饒於偵查中證稱：林居賢每 2天看管我1、2個小時
    。他有載我去上班，我有跟他說過我想去買東西，他問我有
    沒有問過蔡國樑等語（偵查卷(二)第 122頁）。證人阮氏玉琛
    亦證稱：林居賢有載我上下班3、4次等語。足認被告林居賢
    確曾載送阮氏饒、阮氏玉琛至「新越樂練歌場」上下班。
  (二)惟對於被告林居賢是否知情阮氏饒、阮氏玉琛遭蔡國樑、黎
    氏翠脅迫或監控行動，從事猥褻行為乙節，證人阮氏玉琛則
    證稱：我沒有跟他提過我不想上班，也沒有提過我的護照及
    居留證被蔡國樑扣起來。我不知道林居賢知不知道我被蔡國
    樑限制行動的事，因為我沒有問。我也不知道林居賢有沒有
    在蔡國樑家看守過我們。因為我們上班回去就是睡覺，睡覺
    起來就是上班等語（偵查卷(二)第 121頁）。證人阮氏饒亦證
    稱：我沒有跟林居賢在車上聊過天，也沒有跟他提過我不想
    上班，也沒有提過我的護照及居留證被蔡國樑扣起來等語（
    偵查卷(二)第 122頁）。則被告林居賢固曾載送阮氏饒、阮氏
    玉琛至「新越樂練歌場」上下班。惟並無證據證明被告林居
    賢知情阮氏饒、阮氏玉琛遭蔡國樑、黎氏翠脅迫或監控行動
    ，從事猥褻行為，而與蔡國樑、黎氏翠有限制阮氏饒、阮氏
    玉琛行動之犯意聯絡，並有參與載送阮氏饒、阮氏玉琛上下
    班之監控行動之行為。
  (三)至證人阮氏饒於偵查中固亦證稱：林居賢知道我被蔡國樑限
    制行動自由的事情，因為什麼事情蔡國樑都會交待他，交待
    他看著我們云云（偵查卷(二)第 123頁）。惟阮氏饒為越南人
    ，歷次於警詢、偵查接受訊問時，均須通譯在場協助，中文
    聽說能力顯有不足，何況閩南語。被告蔡國樑於林居賢前來
    接送阮氏饒、阮氏玉琛上下班時，以閩南語與林居賢交談之
    對話，是否能準確判斷，自有所疑。當不能僅以阮氏饒上開
    證詞，遽認被告林居賢事前知悉阮氏饒、阮氏玉琛受限制行
    動自由。此外，復查無其他積極證據足資證明被告有犯行，
    尚不能證明被告林居賢犯罪，應為無罪之諭知。
貳、被告陳建宏被訴與蔡國樑、黎氏翠共同圖利強制使人猥褻及
    性交罪部分：
一、公訴意旨略以：蔡國樑及黎氏翠將謝氏鶯送往「大自然練歌
    場」與人為猥褻及性交行為時，即向謝氏鶯表示於該處坐檯
    每檯500元，謝氏鶯可得100元，餘則歸蔡國樑及黎氏翠所有
    ，且除要求謝氏鶯需居住在蔡國樑上開住處，由蔡國樑負責
    載送至「大自然練歌場」工作外，又共同向謝氏鶯恫稱，如
    不願工作而要取回護照及居留證，必須償還美金 2千元，且
    如逕自離開，就會將之打死，謝氏鶯尚曾因不從其等指示而
    遭黎氏翠推擠撞牆，蔡國樑及黎氏翠並與「大自然練歌場」
    工作之陳建宏共同基於意圖營利之犯意聯絡，由陳建宏負責
    在蔡國樑上開住處看管謝氏鶯，不准謝氏鶯自由進出，而共
    同以此強暴、脅迫及監控等違反謝氏鶯意願之方式，使渠在
    「大自然練歌場」與人為猥褻及性交行為以獲利。因認被告
    陳建宏涉犯刑法第 231條之1第1項圖利強制使人猥褻及性交
    罪云云。
二、起訴書認被告陳建宏涉犯上開犯行，無非係以謝氏鶯之指述
    為主要認定依據。訊據被告陳建宏矢口否認曾看守或接送謝
    氏鶯前往「大自然練歌場」上下班。證人謝氏鶯固於偵查中
    指證陳建宏即是負責看守的人，並證稱：陳建宏在樓下我在
    樓上，我曾經想去買東西，他說他會幫我買，不讓我出去。
    他知道我在大自然練歌場會讓人家摸，他也有跟我說，在那
    邊要聽客人的話，要讓客人摸云云（偵查卷(一)第 134頁、偵
    查卷(二)第123、124頁）。惟證人謝氏鶯上開指證，並無其他
    補強證據足以證明，自不能僅以其指證，遽認被告陳建宏有
    與蔡國樑、黎氏翠共同圖利強制使人猥褻及性交犯行。此外
    ，復查無其他積極證據足資證明被告有犯行，尚不能證明被
    告陳建宏犯罪，應為無罪之諭知。
、被告黎氏翠被訴共同強制意圖使人猥褻而質押人口罪部分：
一、公訴意旨略以：蔡國樑及黎氏翠共同基於意圖使阮氏饒及阮
    氏玉琛得以繼續在上開練歌場為猥褻行為等工作，便分別於
    97年4 月14日及7 月1 日，在「新越樂練歌場」及台南縣鹽
    水鎮鹽水農會前，由蔡國樑向亦基於意圖使阮氏饒及阮氏玉
    琛為猥褻行為之謝睿霖各貸得新台幣（下同）16萬元後，再
    將阮氏饒及阮氏玉琛質押予謝睿霖，並與謝睿霖約定，阮氏
    饒及阮氏玉琛在「新越樂練歌場」每檯檯費500 元，除應分
    別支付予阮氏饒及阮氏玉琛之100 元外，餘每檯400 元檯費
    則作為抵償該借款及阮氏饒、阮氏玉琛之餐費，且由蔡國樑
    保證阮氏饒及阮氏玉琛會坐滿500 檯，否則將會負責歸還借
    款，而謝睿霖再以每月5 千元之代價，要求蔡國樑載送阮氏
    饒及阮氏玉琛上下班。蔡國樑及黎氏翠為賺取該利益，遂共
    同向阮氏饒及阮氏玉琛恫稱，如不坐滿1 千檯，則不歸還渠
    等之護照與居留證，倘仍堅持不願前往工作，尚會遭蔡國樑
    及黎氏翠打罵，並限制渠等2 人只能居住在蔡國樑位於臺南
    縣下營鄉中營村1305號住處，平時不得自由進出，且由與其
    等有共同犯意聯絡之林居賢負責看管阮氏饒及阮氏玉琛，如
    蔡國樑無法親自載送時，林居賢亦會代為接送，林居賢並可
    因此向蔡國樑索取數百元不等之零用金，而共同意圖營利，
    以此強暴、脅迫及監控等違反阮氏饒及阮氏玉琛意願之方式
    ，使渠等2 人在「新越樂練歌場」與人為猥褻行為。因認被
    告黎氏翠涉犯刑法第296條之1第3項（起訴書誤引為第2項）
    強制意圖使人猥褻而質押人口罪云云。
二、訊據被告黎氏翠則否認有與被告蔡國樑共同質押人口犯行，
    辯稱：那是蔡國樑借的，伊不清楚云云。查關於被告黎氏翠
    被訴質押人口罪部分，被告黎氏翠固與被告蔡國樑共同意圖
    營利以脅迫、監控等違反阮氏饒、阮氏玉琛意願之方法，使
    阮氏饒、阮氏玉琛與男客為猥褻之行為，且與被告蔡國樑為
    男女朋友，育有子女，惟質押阮氏饒、阮氏玉琛以取得對價
    者，均為蔡國樑，已如上述。並無證據證明被告黎氏翠知情
    或有何參與質押人口之客觀上犯行，自不能僅以被告黎氏翠
    為蔡國樑之女友為由，遽認被告黎氏翠亦與蔡國樑共犯質押
    人口罪。此外，復查無其他積極證據足資證明被告有犯行，
    尚不能證明被告黎氏翠犯罪，應為無罪之諭知。
丁、撤銷改判及上訴駁回部分：
壹、關於被告蔡國樑部分：
一、撤銷改判部分：
  (一)原判決有以下不當或違法之處：
  1.犯罪事實一部分：
    (1)關於被告蔡國樑媒介阮氏饒、阮氏玉琛至「新越樂練歌場
      」與他人為猥褻行為；容留謝氏鶯在「新越樂練歌場」與
      他人為猥褻行為部分，原判決認被告蔡國樑所為，依集合
      犯論以刑法第231條第1項圖利容留猥褻一罪。另就被告蔡
      國樑被訴意圖營利，以強暴、脅迫、監控等違反阮氏饒、
      阮氏玉琛、謝氏鶯意願之方法，使各該女子與他人為猥褻
      之行為部分，則為無罪之諭知，固非無見。惟被告關於意
      圖營利使阮氏饒、阮氏玉琛、謝氏鶯與他人為猥褻行為部
      分，乃係以脅迫、監控等違反本人意願之方法為之，應成
      立刑法第231條之1第1項之罪（3罪）。原判決認被告蔡國
      樑所為係犯刑法第231條第1項圖利容留猥褻一罪，尚有未
      合。
    (2)起訴書被告蔡國樑意圖營利，以違反本人意願之方法，除
      使阮氏饒、阮氏玉琛及謝氏鶯 3人為猥褻行為外，另亦起
      訴及於「性交行為」。原判決就被告蔡國樑被訴意圖營利
      ，以違反本人意願之方法，使阮氏饒、阮氏玉琛為性交之
      行為部分，漏未審理。另就謝氏鶯部分僅於理由中說明：
      「另公訴人雖認謝氏鶯有為性交行為，惟證人謝氏鶯於偵
      查具結後證稱：曾有客人要其做性交易，但其沒有答應等
      語。故此部分並無圖利容留性交犯行，應堪認定」等語（
      原判決書第11頁第7至10 行）。而未於理由中說明不另為
      無罪之諭知，亦有未合。
  2.犯罪事實二部分：
    被告蔡國樑被訴以脅迫、監控等違反阮氏饒、阮氏玉琛意願
    之方法，意圖使人為猥褻之行為而質押人口，事證明確，應
    成立刑法第296條之1第3項、第2項之罪。原判決未詳予勾稽
    ，而為被告蔡國樑無罪之諭知，自有未洽。
  3.犯罪事實四部分：
    關於被告蔡國樑媒介黃氏琛至「新越樂練歌場」與男客為猥
    褻行為部分，原審認定黃氏琛所得檯費為100元，其餘400元
    則歸鄭鎮傳、謝睿霖及蔡國樑、黎氏翠所有；惟黃氏琛所得
    檯費應為400元，餘100元由蔡國樑、黎氏翠取得；至鄭鎮傳
    、謝睿霖則僅收取客人在店內消費營利，已認定說明於上。
    原判決上開認定，亦有所誤。
  (二)撤銷原判決之範圍：
    檢察官上訴意旨，指摘原判決關於被告蔡國樑被訴(1)意圖使
    人為猥褻之行為而質押人口罪部分；(2)意圖營利，以強暴、
    脅迫、監控等違反阮氏饒、阮氏玉琛、謝氏鶯意願之方法，
    使女子與他人為猥褻之行為部分，均諭知被告蔡國樑無罪為
    不當，為有理由。被告蔡國樑上訴意旨否認犯罪，指摘原判
    決不當，雖無理由，然原判決既有上開可議之處，自應由本
    院將原判決關於(1)被告蔡國樑所為圖利容留猥褻罪有罪部分
    （2 罪）暨應執行刑部分；(2)被訴意圖使人為猥褻之行為而
    質押人口罪無罪部分；(3)意圖營利，以強暴、脅迫、監控等
    違反本人意願之方法，使女子與他人為猥褻之行為無罪部分
    ，均予撤銷改判。
  (三)量刑審酌：
    爰審酌被告蔡國樑為圖取小姐坐檯檯費之利益，或以媒介從
    事猥褻行為從中牟利，或以脅迫及監控之方法控制外籍女子
    從事猥褻行為圖利，甚至進而質押各該外籍女子從事猥褻行
    為，其行徑敗壞社會善良風氣，破壞社會秩序，並危害婦女
    身心健康至鉅，及犯後否認犯行等一切情狀，各量處如主文
    第五項所示之刑。
二、上訴駁回部分：
    原審以被告蔡國樑其餘犯刑法第305條恐嚇危害安全罪（2罪
    ）；刑法第302條第1項剝奪行動自由罪（1罪）及刑法第346
    條第1項恐嚇取財罪（1罪）部分，均認事證明確，爰予依法
    論科。並審酌被告犯罪之動機、目的、手段，造成被害人之
    損害，以及犯罪後始終否認犯行等一切情狀，依刑法第 305
    條、第302條第 1項、第346條第1項、第41條第1項及刑法施
    行法第1條之1等規定，分別量處被告蔡國樑恐嚇危害安全罪
    部分各有期徒刑 4月、拘役50日（並諭知易科罰金之折算標
    準）；剝奪行動自由罪部分，量處有期徒刑 6月；恐嚇取財
    罪部分，量處有期徒刑10月。其認定事實、適用法律及量刑
    ，均為妥適。被告上訴意旨，否認犯罪，為無理由，自應駁
    回。
三、被告蔡國樑上述撤銷改判部分所處之刑，與上述上訴駁回部
    分所處之有期徒刑，應執行有期徒刑11年（被告蔡國樑所犯
    恐嚇危害安全罪，經原審判處拘役50日部分，依刑法第51條
    第10款但書規定，不執行之。)
貳、關於被告黎氏翠部分：
一、撤銷改判部分：
  (一)原判決有以下不當或違法之處：
  1.關於被告黎氏翠媒介阮氏饒、阮氏玉琛至「新越樂練歌場」
    與他人為猥褻行為；容留謝氏鶯在「新越樂練歌場」與他人
    為猥褻行為部分（原判決事實二）；及被告黎氏翠與鄭鎮傳
    、蔡國樑、謝睿霖共同容留阮氏饒、阮氏玉琛及黃氏琛等女
    子在「新越樂練歌場」與他人為猥褻行為部分（原判決事實
    四），原判決認被告黎氏翠所為，依集合犯論以刑法第 231
    條第1 項圖利容留猥褻二罪。另就被告黎氏翠被訴意圖營利
    ，以強暴、脅迫、監控等違反阮氏饒、阮氏玉琛、謝氏鶯意
    願之方法，使各該女子與他人為猥褻之行為部分，則為無罪
    之諭知，固非無見。惟被告關於意圖營利使阮氏饒、阮氏玉
    琛、謝氏鶯與他人為猥褻行為部分，乃係以脅迫、監控等違
    反本人意願之方法為之，應成立刑法第231條之1第1 項之罪
    （3 罪）。原判決認被告黎氏翠所為係犯刑法第231條第1項
    圖利容留猥褻一罪，尚有未合。另起訴書犯罪事實三，僅起
    訴鄭鎮傳、蔡國樑及謝睿霖關於共同容留阮氏饒、阮氏玉琛
    及黃氏琛等女子在「新越樂練歌場」與他人為猥褻行為，並
    未起訴黎氏翠。原審亦予論罪科刑，顯有未受請求之事項而
    予判決之違法。
  2.起訴書被告黎氏翠意圖營利，以違反本人意願之方法，除使
    阮氏饒、阮氏玉琛及謝氏鶯 3人為猥褻行為外，另亦起訴及
    於「性交行為」。原判決就被告黎氏翠被訴意圖營利，以違
    反本人意願之方法，使阮氏饒、阮氏玉琛為性交之行為部分
    ，漏未審理。另就謝氏鶯部分僅於理由中說明：「另公訴人
    雖認謝氏鶯有為性交行為，惟證人謝氏鶯於偵查具結後證稱
    ：曾有客人要其做性交易，但其沒有答應等語。故此部分並
    無圖利容留性交犯行，應堪認定」等語（原判決書第11頁第
    7 至10行）。而未於理由中說明不另為無罪之諭知，亦有未
    合。
  (二)撤銷原判決之範圍：
    檢察官上訴意旨，指摘原判決關於被告黎氏翠被訴意圖營利
    以強暴、脅迫、監控等違反阮氏饒、阮氏玉琛、謝氏鶯意願
    之方法，使女子與他人為猥褻之行為部分，諭知被告黎氏翠
    無罪為不當，為有理由。又被告黎氏翠上訴意旨否認犯罪，
    指摘原判決不當，雖無理由，然原判決既有上開可議之處，
    自應由本院將原判決關於(1)被告黎氏翠所為圖利容留猥褻罪
    有罪部分（2 罪）暨應執行刑部分；(2)意圖營利，以強暴、
    脅迫、監控等違反本人意願之方法，使女子與他人為猥褻之
    行為無罪部分，均予撤銷改判。
  (三)量刑審酌：
    爰審酌被告黎氏翠為圖取小姐坐檯檯費之利益，以脅迫及監
    控之方法控制外籍女子從事猥褻行為圖利，其行徑敗壞社會
    善良風氣，破壞社會秩序，並危害婦女身心健康至鉅，及犯
    後否認犯行等一切情狀，各量處如主文第六項所示之刑，並
    定其應執行之刑。
二、上訴駁回部分（即質押人口無罪部分）：
    原審以不能證明被告黎氏翠犯刑法第 296條之1第2項意圖使
    人為猥褻行為而質押人口罪，而為被告黎氏翠此一部分無罪
    之諭知，核無不合。檢察官上訴意旨，仍執前詞，指摘原判
    決關於此部分不當，為無理由，自應駁回。
、關於被告謝睿霖部分：
    被告謝睿霖被訴意圖使人為猥褻之行為而質押人口罪，事證
    明確，應成立刑法第 296條之1第2項之罪。原判決未詳予勾
    稽，而為被告謝睿霖無罪之諭知，自有未洽。檢察官上訴意
    旨指摘原判決此部分不當，為有理由，自應由本院將原判決
    關於被告謝睿霖無罪部分予以撤銷改判。爰審酌被告謝睿霖
    受質各該外籍女子從事猥褻行為，其行徑敗壞社會善良風氣
    ，破壞社會秩序，並危害婦女身心健康至鉅，本應依法量刑
    。惟按證人保護法第14條第 1項規定：「第二條所列刑事案
    件之被告或犯罪嫌疑人，於偵查中供述與該案案情有重要關
    係之待證事項或其他正犯或共犯之犯罪事證，因而使檢察官
    得以追訴該案之其他正犯或共犯者，以經檢察官事先同意者
    為限，就其因供述所涉之犯罪，減輕或免除其刑。」查被告
    謝睿霖於偵查中被列為刑法第 296條之1第3項之被告，於偵
    查中供述關於伊與被告蔡國樑間質押人口之時間、對價、金
    錢來源、支付地點等重要關係之待證事項及共犯蔡國樑之犯
    罪事證，因而使檢察官得以追訴蔡國樑。檢察官並事先同意
    免除其刑，有謝睿霖訊問筆錄在卷可稽（偵查卷(二)第41頁）
    。起訴書所犯法條及具體求刑欄亦請求法院依上開規定予以
    免除其刑（起訴書第16頁），爰參照檢察官之具體求刑，免
    除被告謝睿霖此一部分之刑。
肆、關於被告鄭鎮傳部分：
    關於被告鄭鎮傳圖利容留阮氏饒、阮氏玉琛及黃氏琛在「新
    越樂練歌場」為猥褻行為，應成立刑法第231條第1項意圖使
    女子與他人為猥褻之行為而容留以營利罪（3 罪）。被告鄭
    鎮傳所犯上開 3罪，並應予分論併罰，已如上述。原判決認
    屬集合犯，而包括論以圖利容留猥褻 1罪，自有未合。被告
    鄭鎮傳上訴意旨否認犯罪，固無理由。惟原判決既有上開可
    議之處，自應由本院將原判決關於被告鄭鎮傳部分予以撤銷
    改判。爰審酌被告鄭鎮傳容留越南女子從事猥褻行為圖利，
    敗壞社會善良風氣，犯後否認犯行，並無悔意及其他一切情
    狀，各量處如主文第八項所示，並定應執行之刑及諭知易科
    罰金之折算標準。
伍、關於被告林居賢部分：
    原審以被告林居賢所為係犯刑法第231條第1項圖利容留猥褻
    罪（1罪）；刑法第 305條恐嚇危害安全罪（1罪）；刑法第
    302條第 1項剝奪行動自由罪（1罪），均事證明確，因予論
    罪科刑。爰審酌被告林居賢犯罪之動機、目的、手段，造成
    被害人之損害以及承認恐嚇罪，其餘部分始終否認犯行等一
    切情狀，依刑法第231條第1項、第302條第1項、第 305條、
    刑法第41條前段及刑法施行法第1條之1等規定，就圖利容留
    猥褻罪部分，量處有期徒刑 4月；就剝奪行動自由罪部分，
    量處有期徒刑5月；就恐嚇危害安全罪部分，量處有期徒刑3
    月，並定應執行刑為有期徒刑11月，及諭知易科罰金之折算
    標準。另就被訴圖利強制使人猥褻罪部分，以不能證明犯罪
    為由，諭知無罪。核原判決認事用法，並無不合，量刑亦屬
    妥適。檢察官上訴意旨，指摘原判決關於無罪部分之諭知不
    當；被告林居賢上訴意旨，否認犯罪，均無理由，應均予駁
    回。
陸、關於被告趙建翔部分：
    原審以被告趙建翔所為係犯刑法第231條第1項圖利容留猥褻
    罪，事證明確，因予論罪科刑。爰審酌被告趙建翔犯罪之動
    機、目的、手段，造成被害人之損害以及始終否認犯行等一
    切情狀，依刑法第231條第1項、刑法第41條前段及刑法施行
    法第1條之1等規定，量處有期徒刑 4月，並諭知易科罰金之
    折算標準。核原判決認事用法，並無不合，量刑亦屬妥適。
    被告趙建翔上訴意旨，否認犯罪，為無理由，應予駁回。
柒、關於被告陳建宏部分：
    原判決就被告陳建宏被訴圖利強制使人猥褻及性交罪部分，
    以不能證明犯罪為由，諭知無罪，核無不合。檢察官上訴意
    旨，指摘原判決不當，為無理由，應予駁回。
據上論結，應依刑事訴訟法第369條第1項前段、第364條、第299
條第1項前段，刑法第28條、第231條第1項、第231條之1第1項、
第296條之1第3項、第2項、第302條第1項、第305條、第346條第
1項、第51條第5款、第41條第1項前段，刑法施行法第1條之1 判
決如主文。
本案經檢察官劉欽銘到庭執行職務。
中    華    民    國   100    年    10    月    19    日
                  刑事第六庭    審判長法  官  董武全
                                      法  官  賴純慧
                                      法  官  林英志
以上正本證明與原本無異。
壹、不得上訴部分：
  一、蔡國樑犯刑法第305條恐嚇危害安全罪及第346條恐嚇取財
      罪部分。
  二、林居賢犯刑法第305條恐嚇危害安全罪部分。
貳、限制上訴部分，檢察官非有刑事妥速審判法第9條第1項各款
    情形，不得上訴：
  一、黎氏翠被訴強制意圖使人猥褻而質押人口罪部分。
  二、陳建宏被訴圖利強制使人猥褻罪部分。
  三、林居賢被訴圖利強制使人猥褻罪部分。
其他如不服本判決應於收受送達後10日內向本院提出上訴書狀，
其未敘述上訴理由者，並得於提起上訴後10日內向本院補提理由
書（均須按他造當事人之人數附繕本）「切勿逕送上級法院」。
                                      書記官  魏安里
中    華    民    國   100    年    10    月    20    日
附錄本案論罪科刑法條全文：
中華民國刑法第231條：
意圖使男女與他人為性交或猥褻之行為，而引誘、容留或媒介以
營利者，處5年以下有期徒刑，得併科10 萬元以下罰金。以詐術
犯之者，亦同。
公務員包庇他人犯前項之罪者，依前項之規定加重其刑至二分之
一。

中華民國刑法第231條之1：
意圖營利，以強暴、脅迫、恐嚇、監控、藥劑、催眠術或其他違
反本人意願之方法使男女與他人為性交或猥褻之行為者，處7 年
以上有期徒刑，得併科30萬元以下罰金。
媒介、收受、藏匿前項之人或使之隱避者，處1年以上7年以下有
期徒刑。
公務員包庇他人犯前二項之罪者，依各該項之規定加重其刑至二
分之一。
第1項之未遂犯罰之。

中華民國刑法第296條之1：
買賣、質押人口者，處5年以上有期徒刑，得併科 50萬元以下罰
金。
意圖使人為性交或猥褻之行為而犯前項之罪者，處7 年以上有期
徒刑，得併科50萬元以下罰金。
以強暴、脅迫、恐嚇、監控、藥劑、催眠術或其他違反本人意願
之方法犯前二項之罪者，加重其刑至二分之一。
媒介、收受、藏匿前三項被買賣、質押之人或使之隱避者，處 1
年以上7年以下有期徒刑，得併科30萬元以下罰金。
公務員包庇他人犯前四項之罪者，依各該項之規定加重其刑至二
分之一。
第1項至第3項之未遂犯罰之。

中華民國刑法第302條：
私行拘禁或以其他非法方法，剝奪人之行動自由者，處5 年以下
有期徒刑、拘役或3百元以下罰金。
因而致人於死者，處無期徒刑或7年以上有期徒刑，致重傷者，
處3年以上10年以下有期徒刑。
第1項之未遂犯罰之。

中華民國刑法第305條：
以加害生命、身體、自由、名譽、財產之事，恐嚇他人致生危害
於安全者，處2年以下有期徒刑、拘役或3百元以下罰金。

中華民國刑法第346條：
意圖為自己或第三人不法之所有，以恐嚇使人將本人或第三人之
物交付者，處6月以上5 年以下有期徒刑，得併科1千元以下罰金
。
以前項方法得財產上不法之利益，或使第三人得之者，亦同。
前二項之未遂犯罰之。

刑事妥速審判法第9條：
除前條情形外，第二審法院維持第一審所為無罪判決，提起上訴
之理由，以下列事項為限：
一判決所適用之法令牴觸憲法。
二判決違背司法院解釋。
三判決違背判例。
刑事訴訟法第三百七十七條至第三百七十九條、第三百九十三條
第一款之規定，於前項案件之審理，不適用之。